# Amfibieën

## Meetnetkarakteristieken

Tabel \@ref(tab:MeetnKaraktamfibieen1) en Tabel \@ref(tab:MeetnKaraktamfibieen2) geven een overzicht van de karakteristieken van de amfibieënmeetnetten.

```{r MeetnKaraktamfibieen1, message= FALSE, warning= FALSE, results= 'asis'}

bezoeken_amfibieën <- filter(bezoeken, soortgroep == "amfibieën")
amfibieën <- unique(bezoeken_amfibieën$meetnet)

meetnetKarakt %>%
  filter(Soortengroep == "Amfibieën") %>%
  select(Meetnet, Protocol, Type, Meetnetlocaties, 'Meetcyclus (jaar)'= Meetcyclus, Start = Opstartjaar) %>%
  unique() %>%
  kable(caption = "Overzicht van de karakteristieken van de amfibieënmeetnetten: veldprotocol, type meetnet (integraal of steekproef), aantal meetnetlocaties en de meetcyclus in jaren", 
        row.names = FALSE, 
        booktabs = TRUE,
        format = "html",
        align = c("l","l","l","c","c","c")) %>%
  kable_styling(bootstrap_options = c("striped", "hover", "condensed", "responsive")) %>%
  column_spec(5, width = "2cm")
  
```


```{r MeetnKaraktamfibieen2, message= FALSE, warning= FALSE, results= 'asis'}

meetnetKarakt %>%
  filter(Soortengroep == "Amfibieën") %>%
  select(Meetnet, Protocol,  'Bezoeken (/jaar)' = Bezoeken, 'Begin telperiode' = Begin_telperiode, 'Einde telperiode' = Einde_telperiode) %>%
  unique() %>%
  kable(caption = "Overzicht van de karakteristieken van de amfibieënmeetnetten: aantal bezoeken per jaar, begin en einde van de telperiode", row.names = FALSE, booktabs = TRUE, format = "html", align  =c("l","l","c","c","c")) %>%
  kable_styling(bootstrap_options = c("striped", "hover", "condensed", "responsive")) %>%
  # column_spec(1, width = "2cm") %>%
  # column_spec(4, width = "2cm") %>%
  # column_spec(5, width = "2cm") %>%
 # column_spec(6, width = "2cm")%>%
  collapse_rows(columns = 1)

```


## Overzicht van de uitgevoerde tellingen

### Aantal tellingen en aantal getelde locaties

In bijlage \@ref(h:bijlageamfibie) wordt per meetnetloctie een overzicht gegeven van de uitgevoerde taken.

Tabel \@ref(tab:overzichtTellingenamfibie1) geeft een overzicht van de meetnetten waarvan de locaties jaarlijks worden geteld (de meetcyclus is dus 1 jaar). In de tabel onderscheiden we: 

* de jaardoelen: het aantal te tellen locaties voor een bepaald jaar; 
* het aantal tellingen conform protocol;
* het aantal tellingen dat niet kon worden uitgevoerd door overmacht; en
* het aantal voldoende getelde meetnetlocaties: dit zijn de locaties waar het aantal tellingen werd gehaald binnen de afgesproken telperiode, conform het protocol. Ook de tellingen die niet konden uitgevoerd worden door overmacht worden hiervoor meegrekend.

```{r overzichtTellingenamfibie1, message= FALSE, warning= FALSE, results= 'asis'}

tabel_meetnetten2 %>%
   filter(Soortgroep == "amfibieën") %>%
  filter(! (Meetnet == "Knoflookpad" & Protocol == "Amfibieën - Larven en metamorfen")) %>%
  filter(Meetcyclus == 1) %>%
  select(-Soortgroep, -"Type locatie", -"Meetnetlocaties voldoende geteld - nieuw", -"Meetnetlocaties voldoende geteld - cyclus", -Meetcyclus, -"Doel meetcyclus") %>%
  select(Meetnet, Protocol, everything()) %>%
  kable(booktabs = TRUE, 
        caption = "Overzicht van de tellingen voor de amfibiemeetnetten met 1-jarige meetcyclus en de vooropgestelde doelen", 
        format = "html",
        align = c("l", "l", "c","c","c", "c", "c", "c", "c", "c", "c")) %>%
 kable_styling(bootstrap_options = c("striped", "hover", "condensed", "responsive"),
               font_size = 11) %>%
  #   column_spec(4, width = "2cm") %>%
  # column_spec(5, width = "2cm") %>%
  # column_spec(6, width = "2cm") %>%
  # column_spec(7, width = "2cm") %>%
  collapse_rows(columns = c(1, 2))
  
```

Tabel \@ref(tab:overzichtTellingenamfibie3) geeft een overzicht van de meetnetten met een meetcyclus van 3 jaar. De tabel geeft volgende bijkomende informatie: 

* de doelen voor de meetcyclus: het aantal te tellen locaties voor de volledige meetcyclus; 
* de nieuwe getelde meetnetlocaties: de locaties die voor een eerste maal (voldoende) werden geteld binnen de meetcyclus;
* het totaal aantal getelde locaties binnen een meetcyclus.

```{r overzichtTellingenamfibie3, message= FALSE, warning= FALSE, results= 'asis'}

tabel_meetnetten2 %>%
   filter(Soortgroep == "amfibieën") %>%
  filter(Meetcyclus > 1) %>%
  filter(`Type locatie` == "Meetnetlocatie") %>%
  select(-Soortgroep, -"Type locatie", -Meetcyclus) %>%
  select(Meetnet, Protocol, everything()) %>%
  arrange(Meetnet, Protocol) %>%
  kable(booktabs = TRUE, 
        caption = "Overzicht van de tellingen voor de amfibiemeetnetten met 3-jarige meetcyclus en de vooropgestelde doelen", 
        format = "html",
        align = c("l", "l", "c","c","c", "c", "c", "c", "c", "c", "c")) %>%
 kable_styling(bootstrap_options = c("striped", "hover", "condensed", "responsive"),
               font_size = 11) %>%
  #   column_spec(4, width = "2cm") %>%
  # column_spec(5, width = "2cm") %>%
  # column_spec(6, width = "2cm") %>%
  # column_spec(7, width = "2cm") %>%
  collapse_rows(columns = c(1, 2) )
  
```

Tabel \@ref(tab:overzichtTellingenamfibie4) geeft een overzicht de tellingen voor extra locaties die niet tot de steekproef behoren.

```{r overzichtTellingenamfibie4, message= FALSE, warning= FALSE, results= 'asis'}

tabel_meetnetten2 %>%
   filter(Soortgroep == "amfibieën") %>%
  filter(Meetcyclus > 1) %>%
  filter(`Type locatie` == "Extra locatie") %>%
  select(-Soortgroep, -"Type locatie", -Meetcyclus, -Jaardoel, -`Doel meetcyclus`) %>%
  select(Meetnet, Protocol, everything()) %>%
  rename("Extra locaties voldoende geteld - totaal" = "Meetnetlocaties voldoende geteld - totaal",
         "Extra locaties voldoende geteld - nieuw" = "Meetnetlocaties voldoende geteld - nieuw",
         "Extra locaties voldoende geteld - cyclus" = "Meetnetlocaties voldoende geteld - cyclus") %>%
  arrange(Meetnet, Protocol) %>%
  kable(booktabs = TRUE, 
        caption = "Overzicht van de tellingen voor extra locaties die niet tot de steekproef behoren", 
        format = "html",
        align = c("l", "l", "c","c","c", "c", "c", "c", "c", "c", "c")) %>%
 kable_styling(bootstrap_options = c("striped", "hover", "condensed", "responsive"),
               font_size = 11) %>%
  #   column_spec(4, width = "2cm") %>%
  # column_spec(5, width = "2cm") %>%
  # column_spec(6, width = "2cm") %>%
  # column_spec(7, width = "2cm") %>%
  collapse_rows(columns = c(1, 2) )
  
```


### Tijdstippen van de tellingen

Figuur \@ref(fig:figuurBezoekenamfibieen) geeft een overzicht van de tijdstippen van de bezoeken.   

```{r figuurBezoekenamfibieen, message= FALSE, warning= FALSE, fig.height= 7, fig.width= 7,  fig.cap = "Overzicht tijdstippen waarop tellingen werden uitgevoerd in 2017 (TellingCP = Telling conform protocol, TellingNVCP = Telling niet volledig conform protocol, TellingGVM = Geen veldwerk mogelijk)" }

colors_status <- c("Niet volledig conform protocol" = inbo.rood, "Conform protocol" = inbo.groen, "Geen veldwerk mogelijk" = inbo.grijs)

bezoeken %>% 
  filter(soortgroep == "amfibieën") %>% 
  filter(jaar == "2018") %>% 
  select(meetnet,locatie, datum,  bezoek_status) %>%
  unique() %>%
  ggplot(aes(x = datum, fill = bezoek_status)) + 
  geom_histogram(binwidth = 7, colour = "white") + 
  facet_wrap( ~ meetnet, scales = "free", nrow = 3) + 
  labs(x = "Datum bezoek", y = "Aantal bezoeken")  + 
  theme( axis.text.x = element_text(angle = 90, hjust = 1),
         legend.position = "bottom") +
  scale_fill_manual(values = colors_status)

```

### Afwijkingen van het protocol

De volgende tabel geeft een overzicht van de afwijkingen van het protocol (TellingCP = Telling conform protocol, TellingNVCP = Telling niet volledig conform protocol, TellingGVM = Geen veldwerk mogelijk).

```{r afwijkingenProtocolAmfi, message= FALSE, warning= FALSE}

bezoeken %>% 
  filter(soortgroep == "amfibieën") %>% 
  filter(jaar == "2018") %>% 
  filter(bezoek_status != "Conform protocol") %>% 
  select(meetnet, protocol, datum, locatie, "bezoek status" = bezoek_status, opmerkingen) %>%
  mutate(opmerkingen = gsub("\n", ". ", opmerkingen),
         opmerkingen = gsub("Â", "", opmerkingen)) %>%
  kable(booktabs = TRUE, escape = TRUE) %>%
  kable_styling(latex_options =  c( "hold_position"),
                bootstrap_options = c("striped", "hover", "condensed", "responsive")) %>%
    column_spec(5, width = "4cm")
```

## Verkenning van de ingevoerde aantallen

```{r verkenningAantallenAmfibie4, message=FALSE, warning= FALSE, fig.width= 5, fig.height= 5}

aantallen_Amfibie_bezoek <- aantallen %>%
  filter(soortgroep == "amfibieën") %>%
  filter(bezoek_status == "Conform protocol") %>%
  group_by(meetnet, protocol, levensstadium,  locatie, datum, jaar, taak, bezoek_status) %>%
  summarise(aantalTotaal = sum(aantal, na.rm =TRUE)) %>%
  ungroup() %>%
  mutate(Soort_stadium = paste(meetnet, " - ", levensstadium, sep =""))

aantallen_Amfibie_bezoek$Nulwaarneming <- ifelse(aantallen_Amfibie_bezoek$aantalTotaal == 0, "Ja", "Nee" )                                     
```

### Kikkers en padden

#### Verdeling getelde aantallen per bezoek

Onderstaande figuren tonen de verdeling van de getelde aantallen per bezoek.

```{r figuurAantallenamfibieen2016, message=FALSE, warning= FALSE, fig.width= 7, fig.height= 4, fig.cap= paste("Verdeling van totaal getelde aantallen per bezoek",amfibieen_stadium_2016$soort_stadium, sep = " - ")}

amfibieën_2016 <- c("Boomkikker")

amfibieen_stadium_2016 <- aantallen_figuur %>%
  filter(meetnet %in% amfibieën_2016 & levensstadium != "Metamorf") %>%
  select(soort_stadium) %>% 
  unique()

for (amfi in amfibieen_stadium_2016$soort_stadium){
  aantallen_figuur %>%
    filter(soort_stadium == amfi) %>%
    figuur_aantallen_jaar(legend_position = "bottom") %>%
    print()
}

```

```{r figuurAantallenamfibieen2016_2, message=FALSE, warning= FALSE, fig.width= 4, fig.height= 4, fig.cap= paste("Verdeling van totaal getelde aantallen per bezoek",amfibieen_stadium_2016$soort_stadium, sep = " - ")}

amfibieën_2016 <- c("Boomkikker")

amfibieen_stadium_2016 <- aantallen_figuur %>%
  filter(meetnet %in% amfibieën_2016 & levensstadium == "Metamorf") %>%
  select(soort_stadium) %>% 
  unique()

for (amfi in amfibieen_stadium_2016$soort_stadium){
  aantallen_figuur %>%
    filter(soort_stadium == amfi) %>%
    figuur_aantallen_jaar(legend_position = "bottom") %>%
    print()
}

```

```{r figuurAantallenamfibieen2017, message=FALSE, warning= FALSE, fig.width= 6, fig.height= 4, fig.cap= paste("Verdeling van totaal getelde aantallen per bezoek",amfibieen_stadium_2017$soort_stadium, sep = " - ")}

amfibieën_2017 <- c("Knoflookpad")

amfibieen_stadium_2017 <- aantallen_figuur %>%
  filter(meetnet %in% amfibieën_2017 & levensstadium != "Metamorf") %>%
  select(soort_stadium) %>% 
  unique()

for (amfi in amfibieen_stadium_2017$soort_stadium){
  aantallen_figuur %>%
    filter(soort_stadium == amfi) %>%
    figuur_aantallen_jaar(legend_position = "bottom") %>%
    print()
}

```

```{r figuurAantallenamfibieen2017_2, message=FALSE, warning= FALSE, fig.width= 4, fig.height= 4, fig.cap= paste("Verdeling van totaal getelde aantallen per bezoek",amfibieen_stadium_2017$soort_stadium, sep = " - ")}

amfibieën_2017 <- c("Knoflookpad")

amfibieen_stadium_2017 <- aantallen_figuur %>%
  filter(meetnet %in% amfibieën_2017 & levensstadium == "Metamorf") %>%
  select(soort_stadium) %>% 
  unique()

for (amfi in amfibieen_stadium_2017$soort_stadium){
  aantallen_figuur %>%
    filter(soort_stadium == amfi) %>%
    figuur_aantallen_jaar(legend_position = "bottom") %>%
    print()
}

```

```{r figuurAantallenamfibieen2018, message=FALSE, warning= FALSE, fig.width= 4, fig.height= 4, fig.cap= paste("Verdeling van totaal getelde aantallen per bezoek",amfibieen_2018$soort_stadium, sep = " - ")}

amfibieen_2018 <- c("Rugstreeppad")

amfibieen_2018 <- aantallen_figuur %>%
  filter(meetnet %in% amfibieen_2018) %>%
  select(soort_stadium) %>% 
  unique()

for (amfi in amfibieen_2018$soort_stadium){
  aantallen_figuur %>%
    filter(soort_stadium == amfi) %>%
    figuur_aantallen_jaar(legend_position = "bottom") %>%
    print()
}

```

#### Evolutie getelde aantallen binnen telperiode

Onderstaande figuren geven de evolutie van de getelde aantallen binnen het seizoen. De stippelijnen verbinden tellingen van eenzelfde locatie. De blauwe lijn toont de gemiddelde evolutie binnen het seizoen, waarbij de grijze banden aan beide kanten van de blauwe lijn de onzekerheid aangeven op deze gemiddelde evolutie.

```{r figuurAantallenBKA, message=FALSE, warning= FALSE, fig.width= 8, fig.height= 4}

soort <- "Boomkikker"
stadium <- "adult"

 p <- aantallen_Amfibie_bezoek %>%
  filter(meetnet == soort & levensstadium == stadium ) %>%
  ggplot(aes(x = datum, 
             y = aantalTotaal,
             group= locatie, 
             colour = locatie)) + 
  geom_point(alpha = 0.6) +  
 geom_line(linetype = 2,  alpha = 0.6, size = 0.4, colour = inbo.grijsblauw)  + 
  facet_grid(Soort_stadium ~ jaar, scales = "free_x") +
  labs(x = "Datum bezoek", y = "Aantal getelde adulten") + 
  theme(legend.position = 'none', axis.text.x = element_text(angle = 90))
  p #ggplotly(p) 

 q <- aantallen_Amfibie_bezoek %>%
  filter(meetnet == soort & levensstadium == stadium ) %>%
  ggplot(aes(x = datum, 
             y = aantalTotaal, 
 #            size = aantalSectiesGeteld, 
             colour = locatie)) + 
  geom_point(alpha = 0.6) + 
  geom_smooth(method = "gam", method.args = list(family = poisson),formula = y ~ s(x, bs = "cs", k = 6) , size = 0.4, colour = "blue") +
  facet_grid(Soort_stadium ~ jaar, scales = "free_x") +
   labs(x = "Datum bezoek", y = "Aantal getelde adulten") + 
  theme(legend.position = 'none', axis.text.x = element_text(angle = 90)) 
 q #ggplotly(q)
 
```

```{r figuurAantallenBKL, message=FALSE, warning= FALSE, fig.width= 8, fig.height= 4}

soort <- "Boomkikker"
stadium <- "larve"

 p <- aantallen_Amfibie_bezoek %>%
  filter(meetnet == soort & levensstadium == stadium ) %>%
  ggplot(aes(x = datum, 
             y = aantalTotaal,
             group= locatie, 
             colour = locatie)) + 
  geom_point(alpha = 0.6) +  
 geom_line(linetype = 2,  alpha = 0.6, size = 0.4, colour = inbo.grijsblauw)  + 
  facet_grid(Soort_stadium ~ jaar, scales = "free_x") +
  labs(x = "Datum bezoek", y = "Aantal getelde larven") + 
  theme(legend.position = 'none', axis.text.x = element_text(angle = 90))
  p #ggplotly(p) 

 # q <- aantallen_Amfibie_bezoek %>%
 #  filter(meetnet == soort & levensstadium == stadium ) %>%
 #  ggplot(aes(x = datum, 
 #             y = aantalTotaal, 
 # #            size = aantalSectiesGeteld, 
 #             colour = locatie)) + 
 #  geom_point(alpha = 0.6) + 
 #  geom_smooth(method = "gam", method.args = list(family = poisson),formula = y ~ s(x, bs = "cs", k = 6) , size = 0.4, colour = "blue") +
 #  facet_grid(Soort_stadium ~ jaar, scales = "free_x") +
 #   labs(x = "Datum bezoek", y = "Aantal getelde adulten") + 
 #  theme(legend.position = 'none', axis.text.x = element_text(angle = 90)) 
 # q #ggplotly(q)
 
```

```{r figuurAantallenKP, message=FALSE, warning= FALSE, fig.width= 6, fig.height= 4}

soort <- "Knoflookpad"
stadium <- "adult"

 p <- aantallen_Amfibie_bezoek %>%
  filter(meetnet == soort & levensstadium == stadium ) %>%
  ggplot(aes(x = datum, 
             y = aantalTotaal,
             group= locatie, 
             colour = locatie)) + 
  geom_point(alpha = 0.6) +  
 geom_line(linetype = 2,  alpha = 0.6, size = 0.4, colour = inbo.grijsblauw)  + 
  facet_grid(Soort_stadium ~ jaar, scales = "free_x") +
  labs(x = "Datum bezoek", y = "Aantal getelde adulten") + 
  theme(legend.position = 'none', axis.text.x = element_text(angle = 90))
  p #ggplotly(p) 

 # q <- aantallen_Amfibie_bezoek %>%
 #  filter(meetnet == soort & levensstadium == stadium ) %>%
 #  ggplot(aes(x = datum, 
 #             y = aantalTotaal, 
 # #            size = aantalSectiesGeteld, 
 #             colour = locatie)) + 
 #  geom_point(alpha = 0.6) + 
 #  geom_smooth(method = "gam", method.args = list(family = poisson),formula = y ~ s(x, bs = "cs", k = 6) , size = 0.4, colour = "blue") +
 #  facet_grid(Soort_stadium ~ jaar, scales = "free_x") +
 #   labs(x = "Datum bezoek", y = "Aantal getelde adulten") + 
 #  theme(legend.position = 'none', axis.text.x = element_text(angle = 90)) 
 # q #ggplotly(q)
 
```

```{r figuurAantallenRP, message=FALSE, warning= FALSE, fig.width= 6, fig.height= 6}

soort <- "Rugstreeppad"
stadium <- "adult"

 p <- aantallen_Amfibie_bezoek %>%
  filter(meetnet == soort ) %>%
  ggplot(aes(x = datum, 
             y = aantalTotaal,
             group= locatie, 
             colour = locatie)) + 
  geom_point(alpha = 0.6) +  
 geom_line(linetype = 2,  alpha = 0.6, size = 0.4, colour = inbo.grijsblauw)  + 
  facet_grid(Soort_stadium ~ jaar, scales = "free") +
  labs(x = "Datum bezoek", y = "Getelde aantallen") + 
  theme(legend.position = 'none', axis.text.x = element_text(angle = 90), strip.text.y =  element_text(angle = 0)) +
  scale_y_continuous(breaks= pretty_breaks()) +
   ylim(0, NA)
  p #ggplotly(p) 

 # q <- aantallen_Amfibie_bezoek %>%
 #  filter(meetnet == soort & levensstadium == stadium ) %>%
 #  ggplot(aes(x = datum, 
 #             y = aantalTotaal, 
 # #            size = aantalSectiesGeteld, 
 #             colour = locatie)) + 
 #  geom_point(alpha = 0.6) + 
 #  geom_smooth(method = "gam", method.args = list(family = poisson),formula = y ~ s(x, bs = "cs", k = 6) , size = 0.4, colour = "blue") +
 #  facet_grid(Soort_stadium ~ jaar, scales = "free_x") +
 #   labs(x = "Datum bezoek", y = "Aantal getelde adulten") + 
 #  theme(legend.position = 'none', axis.text.x = element_text(angle = 90)) 
 # q #ggplotly(q)
 
```

#### Evolutie gemiddelde aantallen per locatie en per jaar

```{r verkenningAantallenamfibie3, message=FALSE, warning= FALSE, fig.width= 5, fig.height= 5}

aantallen_amfibie_bezoek_cp <- aantallen %>%
  filter(soortgroep == "amfibieën") %>%
   filter(bezoek_status == "Conform protocol") %>%
  group_by(meetnet, protocol, levensstadium, locatie, jaar, visit_id) %>%
  summarise(aantalBezoek = sum(aantal, na.rm =TRUE))%>%
  ungroup()

aantallen_amfibie_locatie_cp <-  aantallen_amfibie_bezoek_cp %>%
  group_by(meetnet, levensstadium,locatie, jaar) %>%
  summarise(aantalBezoekGemiddeld = mean(aantalBezoek, na.rm =TRUE),           
            nBezoeken = n_distinct(visit_id)) %>%
  ungroup()
```

```{r verkenningTrendAmfibieGebied, message=FALSE, warning= FALSE, fig.width= 7, fig.height= 6, fig.cap = "Gemiddeld aantal getelde individuen per locatie en per jaar"}

aantallen_amfibie_locatie_cp %>%
  filter(meetnet %in% c("Boomkikker", "Rugstreeppad", "Knoflookpad")) %>%
  filter(levensstadium %in% c("adult", "larve")) %>%
  ggplot(aes(x= jaar, y = aantalBezoekGemiddeld,  group = locatie, colour = locatie)) + 
  geom_point(alpha = 0.4) +  
geom_line(linetype = 2,  alpha =0.3, size = 0.4, colour = "black") +
 facet_wrap(~ meetnet + levensstadium, scales = "free_y", ncol = 3) +
 labs(y = "Gemiddeld aantal getelde individuen per bezoek", x = "Jaar") +
  theme(legend.position = "hide") +
  scale_y_continuous(breaks= pretty_breaks())

```

```{r verkenningTrendAmfibieTrans, message=FALSE, warning= TRUE, fig.width= 7, fig.height= 6, fig.cap = "Gemiddeld aantal getelde individuen per jaar met 95%-betrouwbaarheidsinterval (rood) en aantal getelde individuen per bezoek (grijs)"}

aantallen_amfibie_bezoek_cp %>%
  filter(meetnet %in% c("Boomkikker", "Rugstreeppad", "Knoflookpad")) %>%
  filter(levensstadium %in% c("adult", "larve")) %>%
  ggplot(aes(x= jaar, y = aantalBezoek)) +  
  geom_point(alpha = 0.6, colour = inbo.grijs) +
  stat_summary(fun.data = "mean_cl_boot", colour = INBOred, size = 1, alpha = 0.8) +
 facet_wrap(~ meetnet + levensstadium, scales = "free_y", ncol = 3) +
 labs(y = "Aantal getelde individuen", x = "Jaar") +
  theme(legend.position = "bottom") +
  scale_y_continuous(breaks= pretty_breaks())

```

### Salamanders

#### Aantal fuikvangsten Kamsalamander per bezoek

```{r figuurAantallenFuikKamsalamander, message=FALSE, warning= FALSE, fig.width= 7, fig.height= 4, fig.cap= paste("Evloutie totaal getelde aantallen per bezoek waarbij bezoeken aan eenzelfde locatie met stippellijn worden verbonden -- Knoflookpad en Kamsalamander")}

nFuikvangsten <- aantallen %>%
  filter(meetnet ==  "Kamsalamander") %>%
  filter(protocol == "Amfibieën - Fuiken" | protocol == "Amfibieën - Fuiken (v1)") %>%
  filter(levensstadium != "") %>%
  group_by(meetnet, locatie,  datum, jaar, visit_id, taak, bezoek_status) %>%
  summarise(nFuiken = sum(geslacht == "U" & levensstadium == "adult"),
            test = n_distinct(geslacht)) %>%
  left_join(unique(select(overzicht_locaties, meetnet, locatie, LocatieWerkpakket), by = c("meetnet", "locatie"))) %>%
  mutate(Type = ifelse(LocatieWerkpakket == 1, "Steekproef", "Extra"))
  
  nFuikvangsten %>%
  ggplot(aes(x = factor(nFuiken), fill = bezoek_status)) + 
  geom_bar() +  
  facet_grid(jaar ~ Type) + 
  labs(y = "Aantal bezoeken", x = "Aantal fuiken per bezoek") +
  scale_fill_manual(values = colors_status)  
 
```


#### Verdeling getelde aantallen per bezoek

Onderstaande figuren tonen de verdeling van de getelde aantallen per bezoek.

```{r figuurAantallenVS, message=FALSE, warning= FALSE, fig.width= 7, fig.height= 4, fig.cap= paste("Verdeling van totaal getelde aantallen per bezoek",amfibieen_stadium_2016$soort_stadium, sep = " - ")}

amfibieën_2016 <- c("Vuursalamander")

amfibieen_stadium_2016 <- aantallen_figuur %>%
  filter(meetnet %in% amfibieën_2016 ) %>%
  select(soort_stadium) %>% 
  unique()

for (amfi in amfibieen_stadium_2016$soort_stadium){
  aantallen_figuur %>%
    filter(soort_stadium == amfi) %>%
    figuur_aantallen_jaar(legend_position = "bottom") %>%
    print()
}

```

```{r figuurAantallenKS, message=FALSE, warning= FALSE, fig.width= 5, fig.height= 4, fig.cap= paste("Verdeling van totaal getelde aantallen per bezoek",amfibieen_stadium_2016$soort_stadium, sep = " - ")}

amfibieën_2016 <- c("Kamsalamander")

amfibieen_stadium_2016 <- aantallen_figuur %>%
  filter((meetnet %in% amfibieën_2016) & (levensstadium %in% c("adulten", "larven"))) %>%
  select(soort_stadium) %>% 
  unique()

for (amfi in amfibieen_stadium_2016$soort_stadium){
  aantallen_figuur %>%
    filter(soort_stadium == amfi) %>%
    figuur_aantallen_jaar(legend_position = "bottom") %>%
    print()
}

```

```{r figuurAantallenKS2, message=FALSE, warning= FALSE, fig.width= 4, fig.height= 4, fig.cap= paste("Verdeling van totaal getelde aantallen per bezoek",amfibieen_stadium_2016$soort_stadium, sep = " - ")}

amfibieën_2016 <- c("Kamsalamander")

amfibieen_stadium_2016 <- aantallen_figuur %>%
  filter((meetnet %in% amfibieën_2016) & !(levensstadium %in% c("adulten", "larven"))) %>%
  select(soort_stadium) %>% 
  unique()

for (amfi in amfibieen_stadium_2016$soort_stadium){
  aantallen_figuur %>%
    filter(soort_stadium == amfi) %>%
    figuur_aantallen_jaar(legend_position = "bottom") %>%
    print()
}

```


#### Evolutie getelde aantallen binnen telperiode

Onderstaande figuren geven de evolutie van de getelde aantallen binnen het seizoen. De stippelijnen verbinden tellingen van eenzelfde locatie. De blauwe lijn toont de gemiddelde evolutie binnen het seizoen, waarbij de grijze banden aan beide kanten van de blauwe lijn de onzekerheid aangeven op deze gemiddelde evolutie.

```{r figuurAantallenVS_2, message=FALSE, warning= FALSE, fig.width= 8, fig.height= 4}

soort <- "Vuursalamander"

 p <- aantallen_Amfibie_bezoek %>%
  filter(meetnet == soort ) %>%
  ggplot(aes(x = datum, 
             y = aantalTotaal,
             group= locatie, 
             colour = locatie)) + 
  geom_point(alpha = 0.6) +  
 geom_line(linetype = 2,  alpha = 0.6, size = 0.4, colour = inbo.grijsblauw)  + 
  facet_grid(meetnet ~ jaar, scales = "free_x") +
  labs(x = "Datum bezoek", y = "Aantal getelde adulten") + 
  theme(legend.position = 'none', axis.text.x = element_text(angle = 90))
  p #ggplotly(p) 

 q <- aantallen_Amfibie_bezoek %>%
  filter(meetnet == soort ) %>%
  ggplot(aes(x = datum, 
             y = aantalTotaal, 
 #            size = aantalSectiesGeteld, 
             colour = locatie)) + 
  geom_point(alpha = 0.6) + 
  geom_smooth(method = "gam", method.args = list(family = poisson),formula = y ~ s(x, bs = "cs", k = 6) , size = 0.4, colour = "blue") +
  facet_grid(meetnet ~ jaar, scales = "free_x") +
   labs(x = "Datum bezoek", y = "Aantal getelde adulten") + 
  theme(legend.position = 'none', axis.text.x = element_text(angle = 90)) 
 q #ggplotly(q)
 
```

```{r figuurAantallenKSA, message=FALSE, warning= FALSE, fig.width= 6, fig.height= 4}

soort <- "Kamsalamander"
stadium <- "adult"

 p <- aantallen_Amfibie_bezoek %>%
  filter(meetnet == soort & levensstadium == stadium ) %>%
  ggplot(aes(x = datum, 
             y = aantalTotaal,
             group= locatie, 
             colour = locatie)) + 
  geom_point(alpha = 0.6) +  
 geom_line(linetype = 2,  alpha = 0.6, size = 0.4, colour = inbo.grijsblauw)  + 
  facet_grid(Soort_stadium ~ jaar, scales = "free_x") +
  labs(x = "Datum bezoek", y = "Aantal getelde larven") + 
  theme(legend.position = 'none', axis.text.x = element_text(angle = 90))
  p #ggplotly(p) 

 q <- aantallen_Amfibie_bezoek %>%
  filter(meetnet == soort & levensstadium == stadium ) %>%
  ggplot(aes(x = datum,
             y = aantalTotaal,
 #            size = aantalSectiesGeteld,
             colour = locatie)) +
  geom_point(alpha = 0.6) +
  geom_smooth(method = "gam", method.args = list(family = poisson),formula = y ~ s(x, bs = "cs", k = 6) , size = 0.4, colour = "blue") +
  facet_grid(Soort_stadium ~ jaar, scales = "free_x") +
   labs(x = "Datum bezoek", y = "Aantal getelde adulten") +
  theme(legend.position = 'none', axis.text.x = element_text(angle = 90))
 q #ggplotly(q)
 
```

```{r figuurAantallenKSA_2, message=FALSE, warning= FALSE, fig.width= 6, fig.height= 4}

soort <- "Kamsalamander"
stadium <- "larve"

 p <- aantallen_Amfibie_bezoek %>%
  filter(meetnet == soort & levensstadium == stadium ) %>%
  ggplot(aes(x = datum, 
             y = aantalTotaal,
             group= locatie, 
             colour = locatie)) + 
  geom_point(alpha = 0.6) +  
 geom_line(linetype = 2,  alpha = 0.6, size = 0.4, colour = inbo.grijsblauw)  + 
  facet_grid(Soort_stadium ~ jaar, scales = "free_x") +
  labs(x = "Datum bezoek", y = "Aantal getelde larven") + 
  theme(legend.position = 'none', axis.text.x = element_text(angle = 90))
  p #ggplotly(p) 

 # q <- aantallen_Amfibie_bezoek %>%
 #  filter(meetnet == soort & levensstadium == stadium ) %>%
 #  ggplot(aes(x = datum,
 #             y = aantalTotaal,
 # #            size = aantalSectiesGeteld,
 #             colour = locatie)) +
 #  geom_point(alpha = 0.6) +
 #  geom_smooth(method = "gam", method.args = list(family = poisson),formula = y ~ s(x, bs = "cs", k = 6) , size = 0.4, colour = "blue") +
 #  facet_grid(Soort_stadium ~ jaar) +
 #   labs(x = "Datum bezoek", y = "Aantal getelde adulten") +
 #  theme(legend.position = 'none', axis.text.x = element_text(angle = 90))
 # q #ggplotly(q)
 
```


#### Evolutie gemiddelde aantallen per locatie en per jaar

```{r verkenningTrendKamis, message=FALSE, warning= FALSE, fig.width= 7, fig.height= 4, fig.cap = "Gemiddeld aantal getelde individuen per locatie en per jaar"}

aantallen_amfibie_locatie_cp %>%
  filter(meetnet %in% c("Kamsalamander", "Vuursalamander")) %>%
  filter(levensstadium %in% c("adult", "larve", "post-metamorf")) %>%
  ggplot(aes(x= jaar, y = aantalBezoekGemiddeld,  group = locatie, colour = locatie)) + 
  geom_point(alpha = 0.4) +  
geom_line(linetype = 2,  alpha =0.3, size = 0.4, colour = "black") +
 facet_wrap(~ meetnet + levensstadium, scales = "free_y", ncol = 3) +
 labs(y = "Gemiddeld aantal getelde individuen per bezoek", x = "Jaar") +
  theme(legend.position = "hide") +
  scale_y_continuous(breaks= pretty_breaks())

```

```{r verkenningTrendAKamis2, message=FALSE, warning= TRUE, fig.width= 7, fig.height= 4, fig.cap = "Gemiddeld aantal getelde individuen per jaar met 95%-betrouwbaarheidsinterval (rood) en aantal getelde individuen per bezoek (grijs)"}

aantallen_amfibie_bezoek_cp %>%
 filter(meetnet %in% c("Kamsalamander", "Vuursalamander")) %>%
  filter(levensstadium %in% c("adult", "larve", "post-metamorf")) %>%
  ggplot(aes(x= jaar, y = aantalBezoek)) +  
  geom_point(alpha = 0.6, colour = inbo.grijs) +
  stat_summary(fun.data = "mean_cl_boot", colour = INBOred, size = 1, alpha = 0.8) +
 facet_wrap(~ meetnet + levensstadium, scales = "free_y", ncol = 3) +
 labs(y = "Aantal getelde individuen", x = "Jaar") +
  theme(legend.position = "bottom") +
  scale_y_continuous(breaks= pretty_breaks())

```


## Verkenning ingevoerde waarden voor de kwaliteit van het leefgebied

Om de kwaliteit van het leefgebied van de Boomkikker en de Kamsalamander te beoordelen bepalen de vrijwilligers voor elke poel in het meetnet volgende karakteristieken:

* aanwezigheid vis,
* beschaduwing,
* permanente waterkolom,
* waterkwaliteit,
* pH,
* maximale diepte poel,
* oppervlakte poel.

\@ref(fig:figuurCovariabelenBK1) toont de karakteristieken die worden ingeschat a.d.h.v. een aantal vaste categorieën waaruit de vrijwilliger een selectie moet maken. We zien dat er nog vaak 'Onbekend' wordt ingegeven voor de karakteristieken. Mogelijks kan dit verholpen worden door duidelijkere richtlijnen op te nemen in de handleiding over hoe de karakteristieken bepaald moeten worden.



```{r verkenningCovariabelenAmfibie}

covariabelen_amfibie <- covariabelen %>%
 # mutate(visit_id = as.factor(visit_id)) %>%
  left_join(select(bezoeken, visit_id, soortgroep, taak, locatie, bezoek_status, datum, jaar), by = "visit_id")  %>%
  filter(soortgroep == "amfibieën") %>%
  filter(bezoekvariabele != "") %>%
  mutate(waarde = ifelse(waarde == "", "niet ingevuld", waarde),
         waarde = ifelse(waarde == "goed (helder water, typische oever en/of waterplanten, weinig verlanding, niet zichtbaar vervuild)", "goed", waarde),
         waarde = ifelse(waarde == "middelmatig (tussen slecht en goed)", "middelmatig", waarde),
         waarde = ifelse(waarde == "slecht (verwaarloosde poel met eutroof water (algen, kroos), anders vervuild of verregaand verland)", "slecht", waarde),
         waarde = ifelse(waarde == "FALSE", "nee", waarde),
         waarde = ifelse(waarde == "TRUE", "ja", waarde))

covariabelen_amfibie_wide <- covariabelen_amfibie %>%
  select( -eenheid)  %>%
  spread(key = bezoekvariabele, value = waarde)

covariabelen_amfibie_wide$`aanwezigheid vis` <- factor(covariabelen_amfibie_wide$`aanwezigheid vis`, levels = c("ja","nee","niet ingevuld"))
covariabelen_amfibie_wide$`permanente waterkolom` <- factor(covariabelen_amfibie_wide$`permanente waterkolom`, levels = c("ja","nee","niet ingevuld"))
covariabelen_amfibie_wide$beschaduwing <- factor(covariabelen_amfibie_wide$beschaduwing, levels =c("geen schaduw", "<30%", "30-60%", "onbekend"))
covariabelen_amfibie_wide$waterkwaliteit <- factor(covariabelen_amfibie_wide$waterkwaliteit, levels = c("slecht", "middelmatig", "average", "goed", "onbekend"))
#covariabelen_amfibie_wide$`oppervlakte waterpartij` <- factor(covariabelen_amfibie_wide$`oppervlakte waterpartij`)
covariabelen_amfibie_wide$`oppervlakte waterpartij` <- factor(covariabelen_amfibie_wide$`oppervlakte waterpartij`, levels = c( "10-100","101-250", "251-400", ">400","onbekend","niet ingevuld"))
covariabelen_amfibie_wide$`pH (zuurtegraad)` <- factor(covariabelen_amfibie_wide$`pH (zuurtegraad)`)
covariabelen_amfibie_wide$`maximale diepte` <- factor(covariabelen_amfibie_wide$`maximale diepte`, levels=c("<0.5","0.5-1",">1",">1.5","onbekend", "niet ingevuld"))

```


```{r figuurCovariabelenBK1, fig.width=8, fig.height= 9, fig.cap = "Overzicht van ingevoerde waarden voor de verschillende indiatoren voor de kwaliteit van het leefgebied"}

p1 <- covariabelen_amfibie_wide %>%
  ggplot(aes(x= `aanwezigheid vis`, fill = bezoek_status)) +
  geom_bar() +
  facet_wrap(~ jaar) +
  labs(y= "Aantal poelen") +
  coord_flip() +
  theme(legend.position = "hide") +
  scale_fill_manual(values = colors_status)

p2 <- covariabelen_amfibie_wide %>%
  ggplot(aes(x= `permanente waterkolom`, fill = bezoek_status)) +
  geom_bar() +
  facet_wrap(~ jaar) +
  labs(y= "Aantal poelen") +
  coord_flip() +
  theme(legend.position = "hide") +
  scale_fill_manual(values = colors_status)

p3 <- covariabelen_amfibie_wide %>%
  ggplot(aes(x= beschaduwing, fill = bezoek_status)) +
  geom_bar() +
  facet_wrap(~ jaar) +
  labs(y= "Aantal poelen") +
  coord_flip() +
  theme(legend.position = "hide") +
  scale_fill_manual(values = colors_status)

p4 <- covariabelen_amfibie_wide %>%
  ggplot(aes(x= waterkwaliteit, fill = bezoek_status)) +
  geom_bar() +
  facet_wrap(~ jaar) +
  labs(y= "Aantal poelen") +
  coord_flip() +
  theme(legend.position = "hide") +
  scale_fill_manual(values = colors_status)

p5 <- covariabelen_amfibie_wide %>%
  ggplot(aes(x= `maximale diepte`, fill = bezoek_status)) +
  geom_bar() +
  facet_wrap(~ jaar) +
  labs(y= "Aantal poelen") +
  coord_flip() +
  theme(legend.position = "hide") +
  scale_fill_manual(values = colors_status)

p6 <- covariabelen_amfibie_wide %>%
  ggplot(aes(x= `oppervlakte waterpartij`, fill = bezoek_status)) +
  geom_bar() +
  facet_wrap(~ jaar) +
  labs(y= "Aantal poelen") +
  coord_flip() +
  theme(legend.position = "hide") +
  scale_fill_manual(values = colors_status)

p7 <- covariabelen_amfibie_wide %>%
  ggplot(aes(x= `pH (zuurtegraad)`, fill = bezoek_status)) +
  geom_bar() +
  facet_wrap(~ jaar) +
  labs(y= "Aantal poelen") +
  coord_flip() +
  theme(legend.position = "bottom") +
  scale_fill_manual(values = colors_status)

grid.arrange(p1,p2,p3,p4, p5, p6, p7, ncol = 2)

```


