# Libellen

## Meetnetkarakteristieken

Tabel \@ref(tab:MeetnKaraktlibellen1) en Tabel \@ref(tab:MeetnKaraktlibellen2) geven een overzicht van de karakteristieken van de libellenmeetnetten (De Knijf et al.2015).

```{r MeetnKaraktlibellen1, message= FALSE, warning= FALSE, results= 'asis'}

bezoeken_libellen <- filter(bezoeken, soortgroep == "Libellen")
libellen <- unique(bezoeken_libellen$meetnet)

meetnetKarakt %>%
  filter(Soortengroep == "Libellen") %>%
  select(Meetnet, Protocol, Type, Meetnetlocaties, 'Meetcyclus (jaar)'= Meetcyclus, Start = Opstartjaar) %>%
  unique() %>%
  kable(caption = "Overzicht van de karakteristieken van de libellenmeetnetten: veldprotocol, type meetnet (integraal of steekproef), aantal meetnetlocaties en de meetcyclus in jaren", 
        row.names = FALSE, 
        booktabs = TRUE,
        format = "html") %>%
  kable_styling(bootstrap_options = c("striped", "hover", "condensed", "responsive")) %>%
  column_spec(5, width = "2cm")
  
```


```{r MeetnKaraktlibellen2, message= FALSE, warning= FALSE, results= 'asis'}

meetnetKarakt %>%
  filter(Soortengroep == "Libellen") %>%
  select(Meetnet,  'Bezoeken (/jaar)' = Bezoeken, 'Begin telperiode' = Begin_telperiode, 'Einde telperiode' = Einde_telperiode) %>%
  unique() %>%
  kable(caption = "Overzicht van de karakteristieken van de libellenmeetnetten: aantal bezoeken per jaar, begin en einde van de telperiode", row.names = FALSE, booktabs = TRUE, format = "html") %>%
  kable_styling(bootstrap_options = c("striped", "hover", "condensed", "responsive")) %>%
  # column_spec(1, width = "2cm") %>%
  # column_spec(4, width = "2cm") %>%
  # column_spec(5, width = "2cm") %>%
 # column_spec(6, width = "2cm")%>%
  collapse_rows(columns = 1)

```

## Overzicht van de uitgevoerde tellingen

### Aantal tellingen en aantal getelde locaties

In bijlage \@ref(h:bijlagelibellen) wordt per meetnetloctie een overzicht gegeven van de uitgevoerde taken.

Tabel \@ref(tab:overzichtTellingenlibellen1) geeft een overzicht van de meetnetten waarvan de locaties jaarlijks worden geteld (de meetcyclus is dus 1 jaar). In de tabel onderscheiden we: 

* de jaardoelen: het aantal te tellen locaties voor een bepaald jaar; 
* het aantal tellingen conform protocol;
* het aantal tellingen dat niet kon worden uitgevoerd door overmacht; en
* het aantal voldoende getelde meetnetlocaties: dit zijn de locaties waar het aantal tellingen werd gehaald binnen de afgesproken telperiode, conform het protocol. Ook de tellingen die niet konden uitgevoerd worden door overmacht worden hiervoor meegrekend.

```{r overzichtTellingenlibellen1, message= FALSE, warning= FALSE, results= 'asis'}

tabel_meetnetten2 %>%
   filter(Soortgroep == "libellen") %>%
  filter(Meetcyclus == 1) %>%
  select(-Soortgroep, -"Type locatie", -"Meetnetlocaties voldoende geteld - nieuw", -"Meetnetlocaties voldoende geteld - cyclus", -Meetcyclus, -"Doel meetcyclus") %>%
  kable(booktabs = TRUE, 
        caption = "Overzicht van de tellingen voor de libellenmeetnetten met 1-jarige meetcyclus en de vooropgestelde doelen", 
        format = "html",
        align = c("l", "l", "c","c","c", "c", "c", "c", "c", "c", "c")) %>%
 kable_styling(bootstrap_options = c("striped", "hover", "condensed", "responsive"),
               font_size = 11) %>%
  #   column_spec(4, width = "2cm") %>%
  # column_spec(5, width = "2cm") %>%
  # column_spec(6, width = "2cm") %>%
  # column_spec(7, width = "2cm") %>%
  collapse_rows(columns = c(1, 2))
  
```

Tabel \@ref(tab:overzichtTellingenlibellen3) geeft een overzicht van de meetnetten met een meetcyclus van 3 jaar. De tabel geeft volgende bijkomende informatie: 

* de doelen voor de meetcyclus: het aantal te tellen locaties voor de volledige meetcyclus; 
* de nieuwe getelde meetnetlocaties: de locaties die voor een eerste maal (voldoende) werden geteld binnen de meetcyclus;
* het totaal aantal getelde locaties binnen een meetcyclus.

```{r overzichtTellingenlibellen3, message= FALSE, warning= FALSE, results= 'asis'}

tabel_meetnetten2 %>%
   filter(Soortgroep == "libellen") %>%
  filter(Meetcyclus > 1) %>%
  select(-Soortgroep, -"Type locatie", -Meetcyclus) %>%
  kable(booktabs = TRUE, 
        caption = "Overzicht van de tellingen voor de libellenmeetnetten met 3-jarige meetcyclus en de vooropgestelde doelen", 
        format = "html",
        align = c("l", "l", "c","c","c", "c", "c", "c", "c", "c", "c")) %>%
 kable_styling(bootstrap_options = c("striped", "hover", "condensed", "responsive"),
               font_size = 11) %>%
  #   column_spec(4, width = "2cm") %>%
  # column_spec(5, width = "2cm") %>%
  # column_spec(6, width = "2cm") %>%
  # column_spec(7, width = "2cm") %>%
  collapse_rows(columns = c(1, 2) )
  
```


### Tijdstippen van de tellingen

Figuur \@ref(fig:figuurBezoekenlibellen) geeft een overzicht van de tijdstippen van de bezoeken.   
```{r figuurBezoekenlibellen, message= FALSE, warning= FALSE, fig.height= 7, fig.width= 6.5,  fig.cap = "Overzicht tijdstippen waarop tellingen werden uitgevoerd in 2018" }

colors_status <- c("Niet volledig conform protocol" = inbo.rood, "Conform protocol" = inbo.groen, "Geen veldwerk mogelijk" = inbo.grijs)

bezoeken %>% 
  filter(soortgroep == "libellen") %>% 
  filter(jaar == "2018") %>% 
  select(meetnet,locatie, datum,  bezoek_status) %>%
  unique() %>%
  ggplot(aes(x = datum, fill = bezoek_status)) + 
  geom_histogram(binwidth = 7, colour = "white") + 
  facet_wrap( ~ meetnet, scales = "free", nrow = 3) + 
  labs(x = "Datum bezoek", y = "Aantal bezoeken")  + 
  theme( axis.text.x = element_text(angle = 90, hjust = 1),
         legend.position = "bottom") +
  scale_fill_manual(values = colors_status)

```

### Afwijkingen van het protocol

De volgende tabel geeft een overzicht van de afwijkingen van het protocol.

```{r afwijkingenProtocolLibellen, message= FALSE, warning= FALSE}

bezoeken %>% 
  filter(soortgroep == "libellen") %>% 
  filter(jaar == "2018") %>% 
  filter(bezoek_status != "Conform protocol") %>% 
  select(meetnet, datum, locatie, "bezoek status" = bezoek_status, opmerkingen) %>%
  mutate(opmerkingen = gsub("\n", ". ", opmerkingen),
         opmerkingen = gsub("Â", "", opmerkingen)) %>%
  kable(booktabs = TRUE, escape = TRUE) %>%
  kable_styling(latex_options =  c( "hold_position"),
                bootstrap_options = c("striped", "hover", "condensed", "responsive")) %>%
    column_spec(5, width = "4cm")
  
```

## Verkenning van de ingevoerde aantallen

```{r verkenningAantallenlibellen4, message=FALSE, warning= FALSE, fig.width= 5, fig.height= 5}

aantallen_libellen_bezoek <- aantallen %>%
  filter(bezoek_status == "Conform protocol") %>%
  group_by(meetnet, protocol,locatie, datum, jaar, taak, bezoek_status) %>%
  summarise(aantalTotaal = sum(aantal, na.rm =TRUE)) %>%
  ungroup()

aantallen_libellen_bezoek$Nulwaarneming <- ifelse(aantallen_libellen_bezoek$aantalTotaal == 0, "Ja", "Nee" )                                     
```


### Transecttellingen

#### Verdeling getelde aantallen per bezoek

Onderstaande figuren tonen de verdeling van de getelde aantallen per bezoek.

```{r figuurAantallenlibellen2016, message=FALSE, warning= FALSE, fig.width= 5, fig.height= 4, fig.cap= paste("Verdeling van totaal getelde aantallen per bezoek en het gemiddelde van de getelde aantallen (verticale lijn)",libellen_stadium_2016_2017$soort_stadium, sep = " - ")}

# aantal_libel <- aantallen %>%
#   filter(soortgroep == "libellen")

libellen_2016_2017 <- c( "Variabele waterjuffer",  "Vroege glazenmaker")

libellen_stadium_2016_2017 <- aantallen_figuur %>%
  filter(meetnet %in% libellen_2016_2017) %>%
  select(soort_stadium) %>% 
  unique()

for (libel in libellen_stadium_2016_2017$soort_stadium){
  aantallen_figuur %>%
    filter(soort_stadium == libel) %>%
    figuur_aantallen_jaar(legend_position = "bottom") %>%
    print()
}

```

```{r figuurAantallenlibellen2017, message=FALSE, warning= FALSE, fig.width= 3.5, fig.height= 4, fig.cap= paste("Verdeling van de getelde aantallen per bezoek en het gemiddelde van de getelde aantallen (verticale lijn)",libellen_stadium_2018$soort_stadium, sep = " - ")}

# aantal_libel <- aantallen %>%
#   filter(soortgroep == "libellen")

libellen_2018 <- c( "Bosbeekjuffer")

libellen_stadium_2018 <- aantallen_figuur %>%
  filter(meetnet %in% libellen_2018) %>%
  select(soort_stadium) %>% 
  unique()

for (libel in libellen_stadium_2018$soort_stadium){
  aantallen_figuur %>%
    filter(soort_stadium == libel) %>%
    figuur_aantallen_jaar(legend_position = "bottom") %>%
    print()
}

```

#### Evolutie getelde aantallen binnen telperiode

Onderstaande figuren geven de evolutie van de getelde aantallen binnen het seizoen. De stippelijnen verbinden tellingen van eenzelfde locatie. De blauwe lijn toont de gemiddelde evolutie binnen het seizoen, waarbij de grijze banden aan beide kanten van de blauwe lijn de onzekerheid aangeven op deze gemiddelde evolutie.

```{r figuurAantallenVW, message=FALSE, warning= FALSE, fig.width= 6, fig.height= 4}

libel <-  "Variabele waterjuffer"

 p <- aantallen_libellen_bezoek %>%
 filter(meetnet == libel) %>%
  ggplot(aes(x = datum, 
             y = aantalTotaal,
             group= locatie, 
             colour = locatie)) + 
  geom_point(alpha = 0.6) +  
  geom_line(linetype = 2,  alpha = 0.6, size = 0.4, colour = inbo.grijsblauw)  + 
  facet_grid(meetnet ~ jaar, scales = "free_x") +
  labs(x = "Datum bezoek", y = "Aantal getelde individuen") + 
  theme(legend.position = 'none', axis.text.x = element_text(angle = 90))
  p #ggplotly(p) 

 q <- aantallen_libellen_bezoek %>%
 filter(meetnet == libel) %>%
  ggplot(aes(x = datum, 
             y = aantalTotaal, 
 #            size = aantalSectiesGeteld, 
             colour = locatie)) + 
  geom_point(alpha = 0.6) + 
  geom_smooth(method = "gam", method.args = list(family = poisson),formula = y ~ s(x, bs = "cs", k = 6) , size = 0.4, colour = "blue") +
  facet_grid(meetnet ~ jaar, scales = "free_x") +
   labs(x = "Datum bezoek", y = "Aantal getelde individuen") + 
  theme(legend.position = 'none', axis.text.x = element_text(angle = 90))
 q #ggplotly(q)
 
```


```{r figuurAantallenVG, message=FALSE, warning= FALSE, fig.width= 6, fig.height= 4}

libel <-  "Vroege glazenmaker"

 p <- aantallen_libellen_bezoek %>%
 filter(meetnet == libel) %>%
  ggplot(aes(x = datum, 
             y = aantalTotaal,
             group= locatie, 
             colour = locatie)) + 
  geom_point(alpha = 0.6) +  
  geom_line(linetype = 2,  alpha = 0.6, size = 0.4, colour = inbo.grijsblauw)  + 
  facet_grid(meetnet ~ jaar, scales = "free_x") +
  labs(x = "Datum bezoek", y = "Aantal getelde individuen") + 
  theme(legend.position = 'none', axis.text.x = element_text(angle = 90))
  p #ggplotly(p) 

 q <- aantallen_libellen_bezoek %>%
 filter(meetnet == libel) %>%
  ggplot(aes(x = datum, 
             y = aantalTotaal, 
 #            size = aantalSectiesGeteld, 
             colour = locatie)) + 
  geom_point(alpha = 0.6) + 
  geom_smooth(method = "gam", method.args = list(family = poisson),formula = y ~ s(x, bs = "cs", k = 6) , size = 0.4, colour = "blue") +
  facet_grid(meetnet ~ jaar, scales = "free_x") +
   labs(x = "Datum bezoek", y = "Aantal getelde individuen") + 
  theme(legend.position = 'none', axis.text.x = element_text(angle = 90))
 q #ggplotly(q)
 
```


```{r figuurAantallenBJ, message=FALSE, warning= FALSE, fig.width= 4, fig.height= 4}

libel <-  "Bosbeekjuffer"

 p <- aantallen_libellen_bezoek %>%
 filter(meetnet == libel) %>%
  ggplot(aes(x = datum, 
             y = aantalTotaal,
             group= locatie, 
             colour = locatie)) + 
  geom_point(alpha = 0.6) +  
  geom_line(linetype = 2,  alpha = 0.6, size = 0.4, colour = inbo.grijsblauw)  + 
  facet_grid(meetnet ~ jaar, scales = "free_x") +
  labs(x = "Datum bezoek", y = "Aantal getelde individuen") + 
  theme(legend.position = 'none', axis.text.x = element_text(angle = 90))
  p #ggplotly(p) 

 q <- aantallen_libellen_bezoek %>%
 filter(meetnet == libel) %>%
  ggplot(aes(x = datum, 
             y = aantalTotaal, 
 #            size = aantalSectiesGeteld, 
             colour = locatie)) + 
  geom_point(alpha = 0.6) + 
  geom_smooth(method = "gam", method.args = list(family = poisson),formula = y ~ s(x, bs = "cs", k = 6) , size = 0.4, colour = "blue") +
  facet_grid(meetnet ~ jaar, scales = "free_x") +
   labs(x = "Datum bezoek", y = "Aantal getelde individuen") + 
  theme(legend.position = 'none', axis.text.x = element_text(angle = 90))
 q #ggplotly(q)
 
```

#### Evolutie gemiddelde aantallen per locatie en per jaar

```{r verkenningAantallenlibellen3, message=FALSE, warning= FALSE, fig.width= 5, fig.height= 5}

aantallen_libellen_bezoek_cp <- aantallen %>%
  filter(soortgroep == "libellen") %>%
   filter(bezoek_status == "Conform protocol") %>%
  group_by(meetnet,protocol,locatie, jaar, visit_id) %>%
  summarise(aantalBezoek = sum(aantal, na.rm =TRUE))

aantallen_libellen_locatie_cp <-  aantallen_libellen_bezoek_cp %>%
  group_by(meetnet,protocol,locatie, jaar) %>%
  summarise(aantalBezoekGemiddeld = mean(aantalBezoek, na.rm =TRUE),           
            nBezoeken = n_distinct(visit_id)) %>%
  ungroup()

                              
```


```{r verkenningTrendlibellen, message=FALSE, warning= FALSE, fig.width= 7, fig.height= 4, fig.cap = "Gemiddeld aantal getelde individuen per locatie en per jaar"}

aantallen_libellen_locatie_cp %>%
  filter(protocol == "Libellen - Transecten") %>%
  ggplot(aes(x= jaar, y = aantalBezoekGemiddeld,  group = locatie, colour = locatie)) + 
  geom_point(alpha = 0.4) +  
geom_line(linetype = 2,  alpha =0.3, size = 0.4, colour = "black") +
 facet_wrap(~ meetnet, scales = "free_y", ncol = 3) +
 labs(y = "Gemiddeld aantal getelde individuen per bezoek", x = "Jaar") +
  theme(legend.position = "hide")

```


```{r verkenningTrendlibellenTrans, message=FALSE, warning= FALSE, fig.width= 7, fig.height= 4, fig.cap = "Gemiddeld aantal getelde individuen per jaar met 95%-betrouwbaarheidsinterval (rood) en aantal getelde individuen per bezoek (grijs)"}

aantallen_libellen_bezoek_cp %>%
  filter(protocol == "Libellen - Transecten") %>%
  ggplot(aes(x= jaar, y = aantalBezoek)) + 
  geom_point(alpha = 0.6, colour = inbo.grijs) +
  stat_summary(fun.data = "mean_cl_boot", colour = INBOred, size = 1, alpha = 0.8) +
 facet_wrap(~ meetnet, scales = "free_y", ncol = 3) +
 labs(y = "Aantal getelde individuen", x = "Jaar") +
  theme(legend.position = "bottom")

```





### Gebiedstellingen

#### Verdeling getelde aantallen per bezoek

Onderstaande figuren tonen de verdeling van de getelde aantallen per bezoek.

```{r figuurAantallenlibellenGebied, message=FALSE, warning= FALSE, fig.width= 5, fig.height= 4, fig.cap= paste("Verdeling van totaal getelde aantallen per bezoek en het gemiddelde van de getelde aantallen (verticale lijn)",libellen_stadium_gebied$soort_stadium, sep = " - ")}

# aantal_libel <- aantallen %>%
#   filter(soortgroep == "libellen")

libellen_gebied <- c( "Kempense heidelibel",  "Maanwaterjuffer", "Speerwaterjuffer", "Gevlekte witsnuitlibel")

libellen_stadium_gebied <- aantallen_figuur %>%
  filter(meetnet %in% libellen_gebied) %>%
  select(soort_stadium) %>% 
  unique()

for (libel in libellen_stadium_gebied$soort_stadium){
  aantallen_figuur %>%
    filter(soort_stadium == libel) %>%
    figuur_aantallen_jaar(legend_position = "bottom") %>%
    print()
}


```

#### Evolutie getelde aantallen binnen telperiode

Onderstaande figuren geven de evolutie van de getelde aantallen binnen het seizoen. De stippelijnen verbinden tellingen van eenzelfde locatie. De blauwe lijn toont de gemiddelde evolutie binnen het seizoen, waarbij de grijze banden aan beide kanten van de blauwe lijn de onzekerheid aangeven op deze gemiddelde evolutie.

```{r figuurAantallenKH, message=FALSE, warning= FALSE, fig.width= 8, fig.height= 4}

libel <-  "Kempense heidelibel"

 p <- aantallen_libellen_bezoek %>%
 filter(meetnet == libel) %>%
  ggplot(aes(x = datum, 
             y = aantalTotaal,
             group= locatie, 
             colour = locatie)) + 
  geom_point(alpha = 0.6) +  
 geom_line(linetype = 2,  alpha = 0.6, size = 0.4, colour = inbo.grijsblauw)  + 
  facet_grid(meetnet ~ jaar, scales = "free_x") +
  labs(x = "Datum bezoek", y = "Aantal getelde individuen") + 
  theme(legend.position = 'none', axis.text.x = element_text(angle = 90))
  p #ggplotly(p) 

 q <- aantallen_libellen_bezoek %>%
 filter(meetnet == libel) %>%
  ggplot(aes(x = datum, 
             y = aantalTotaal, 
 #            size = aantalSectiesGeteld, 
             colour = locatie)) + 
  geom_point(alpha = 0.6) + 
  geom_smooth(method = "gam", method.args = list(family = poisson),formula = y ~ s(x, bs = "cs", k = 6) , size = 0.4, colour = "blue") +
  facet_grid(meetnet ~ jaar, scales = "free_x") +
   labs(x = "Datum bezoek", y = "Aantal getelde individuen") + 
  theme(legend.position = 'none', axis.text.x = element_text(angle = 90)) +
   ylim(0, 85)
 q #ggplotly(q)
 
```



```{r figuurAantallenMW, message=FALSE, warning= FALSE, fig.width= 8, fig.height= 4}

libel <-  "Maanwaterjuffer"

 p <- aantallen_libellen_bezoek %>%
 filter(meetnet == libel) %>%
  ggplot(aes(x = datum, 
             y = aantalTotaal,
             group= locatie, 
             colour = locatie)) + 
  geom_point(alpha = 0.6) +  
  geom_line(linetype = 2,  alpha = 0.6, size = 0.4, colour = inbo.grijsblauw)  + 
  facet_grid(meetnet ~ jaar, scales = "free_x") +
  labs(x = "Datum bezoek", y = "Aantal getelde individuen") + 
  theme(legend.position = 'none', axis.text.x = element_text(angle = 90))
  p #ggplotly(p) 

 q <- aantallen_libellen_bezoek %>%
 filter(meetnet == libel) %>%
  ggplot(aes(x = datum, 
             y = aantalTotaal, 
 #            size = aantalSectiesGeteld, 
             colour = locatie)) + 
  geom_point(alpha = 0.6) + 
  geom_smooth(method = "gam", method.args = list(family = poisson),formula = y ~ s(x, bs = "cs", k = 6) , size = 0.4, colour = "blue") +
  facet_grid(meetnet ~ jaar, scales = "free_x") +
   labs(x = "Datum bezoek", y = "Aantal getelde individuen") + 
  theme(legend.position = 'none', axis.text.x = element_text(angle = 90)) 
 q #ggplotly(q)
 
```

```{r figuurAantallenGW, message=FALSE, warning= FALSE, fig.width= 8, fig.height= 4}

libel <-  "Gevlekte witsnuitlibel"

 p <- aantallen_libellen_bezoek %>%
 filter(meetnet == libel) %>%
  ggplot(aes(x = datum, 
             y = aantalTotaal,
             group= locatie, 
             colour = locatie)) + 
  geom_point(alpha = 0.6) +  
  geom_line(linetype = 2,  alpha = 0.6, size = 0.4, colour = inbo.grijsblauw)  + 
  facet_grid(meetnet ~ jaar, scales = "free_x") +
  labs(x = "Datum bezoek", y = "Aantal getelde individuen") + 
  theme(legend.position = 'none', axis.text.x = element_text(angle = 90))
  p #ggplotly(p) 

 q <- aantallen_libellen_bezoek %>%
 filter(meetnet == libel) %>%
  ggplot(aes(x = datum, 
             y = aantalTotaal, 
 #            size = aantalSectiesGeteld, 
             colour = locatie)) + 
  geom_point(alpha = 0.6) + 
  geom_smooth(method = "gam", method.args = list(family = poisson),formula = y ~ s(x, bs = "cs", k = 6) , size = 0.4, colour = "blue") +
  facet_grid(meetnet ~ jaar, scales = "free_x") +
   labs(x = "Datum bezoek", y = "Aantal getelde individuen") + 
  theme(legend.position = 'none', axis.text.x = element_text(angle = 90)) 
 q #ggplotly(q)
 
```


```{r figuurAantallenSJ, message=FALSE, warning= FALSE, fig.width= 6, fig.height= 4}

libel <-  "Speerwaterjuffer"

 p <- aantallen_libellen_bezoek %>%
 filter(meetnet == libel) %>%
  ggplot(aes(x = datum, 
             y = aantalTotaal,
             group= locatie, 
             colour = locatie)) + 
  geom_point(alpha = 0.6) +  
  geom_line(linetype = 2,  alpha = 0.6, size = 0.4, colour = inbo.grijsblauw)  + 
  facet_grid(meetnet ~ jaar, scales = "free_x") +
  labs(x = "Datum bezoek", y = "Aantal getelde individuen") + 
  theme(legend.position = 'none', axis.text.x = element_text(angle = 90))
  p #ggplotly(p) 

 q <- aantallen_libellen_bezoek %>%
 filter(meetnet == libel) %>%
  ggplot(aes(x = datum, 
             y = aantalTotaal, 
 #            size = aantalSectiesGeteld, 
             colour = locatie)) + 
  geom_point(alpha = 0.6) + 
  geom_smooth(method = "gam", method.args = list(family = poisson),formula = y ~ s(x, bs = "cs", k = 6) , size = 0.4, colour = "blue") +
  facet_grid(meetnet ~ jaar, scales = "free_x") +
   labs(x = "Datum bezoek", y = "Aantal getelde individuen") + 
  theme(legend.position = 'none', axis.text.x = element_text(angle = 90)) 
 q #ggplotly(q)
 
```

```{r figuurAantallenHGL, message=FALSE, warning= FALSE, fig.width= 4, fig.height= 4}

libel <-  "Hoogveenglanslibel"

 p <- aantallen_libellen_bezoek %>%
 filter(meetnet == libel) %>%
  ggplot(aes(x = datum, 
             y = aantalTotaal,
             group= locatie, 
             colour = locatie)) + 
  geom_point(alpha = 0.6) +  
  geom_line(linetype = 2,  alpha = 0.6, size = 0.4, colour = inbo.grijsblauw)  + 
  facet_grid(meetnet ~ jaar, scales = "free_x") +
  labs(x = "Datum bezoek", y = "Aantal getelde individuen") + 
  theme(legend.position = 'none', axis.text.x = element_text(angle = 90))
  p #ggplotly(p) 

 q <- aantallen_libellen_bezoek %>%
 filter(meetnet == libel) %>%
  ggplot(aes(x = datum, 
             y = aantalTotaal, 
 #            size = aantalSectiesGeteld, 
             colour = locatie)) + 
  geom_point(alpha = 0.6) + 
  geom_smooth(method = "gam", method.args = list(family = poisson),formula = y ~ s(x, bs = "cs", k = 6) , size = 0.4, colour = "blue") +
  facet_grid(meetnet ~ jaar, scales = "free_x") +
   labs(x = "Datum bezoek", y = "Aantal getelde individuen") + 
  theme(legend.position = 'none', axis.text.x = element_text(angle = 90)) 
 q #ggplotly(q)
 
```

#### Evolutie gemiddelde aantallen per locatie en per jaar


```{r verkenningTrendlibellenGebied, message=FALSE, warning= FALSE, fig.width= 7, fig.height= 5, fig.cap = "Gemiddeld aantal getelde individuen per locatie en per jaar"}

aantallen_libellen_locatie_cp %>%
  filter(protocol == "Libellen - Populatietelling per locatie") %>%
  ggplot(aes(x= jaar, y = aantalBezoekGemiddeld,  group = locatie, colour = locatie)) + 
  geom_point(alpha = 0.4) +  
geom_line(linetype = 2,  alpha =0.3, size = 0.4, colour = "black") +
 facet_wrap(~ meetnet, scales = "free_y", ncol = 3) +
 labs(y = "Gemiddeld aantal getelde individuen per bezoek", x = "Jaar") +
  theme(legend.position = "hide")

```


```{r verkenningTrendlibellenGebied2, message=FALSE, warning= FALSE, fig.width= 7, fig.height= 5, fig.cap = "Gemiddeld aantal getelde individuen per jaar met 95%-betrouwbaarheidsinterval (rood) en aantal getelde individuen per bezoek (grijs)"}

aantallen_libellen_bezoek_cp %>%
  filter(protocol == "Libellen - Populatietelling per locatie") %>%
  ggplot(aes(x= jaar, y = aantalBezoek)) + 
  geom_point(alpha = 0.6, colour = inbo.grijs) +
  stat_summary(fun.data = "mean_cl_boot", colour = INBOred, size = 1, alpha = 0.8) +
 facet_wrap(~ meetnet, scales = "free_y", ncol = 3) +
 labs(y = "Aantal getelde individuen", x = "Jaar") +
  theme(legend.position = "bottom")

```

### Telling larvenhuidjes

#### Verdeling getelde aantallen per bezoek

Onderstaande figuren tonen de verdeling van de getelde aantallen per bezoek.

```{r figuurAantallenlibellenLarve, message=FALSE, warning= FALSE, fig.width= 7, fig.height= 4, fig.cap= paste("Verdeling van het aantal getelde larvenhuidjes per bezoek en het gemiddelde aantal (verticale lijn)",libellen_stadium_2016$soort_stadium, sep = " - ")}

# aantal_libel <- aantallen %>%
#   filter(soortgroep == "libellen")

libellen_2016 <- c( "Rivierrombout")

libellen_stadium_2016 <- aantallen_figuur %>%
  filter(meetnet %in% libellen_2016) %>%
  select(soort_stadium) %>% 
  unique()

for (libel in libellen_stadium_2016$soort_stadium){
  aantallen_figuur %>%
    filter(soort_stadium == libel) %>%
    figuur_aantallen_jaar(legend_position = "bottom") %>%
    print()
}

```

```{r figuurAantallenlibellenLarce2018, message=FALSE, warning= FALSE, fig.width= 3.5, fig.height= 4, fig.cap= paste("Verdeling van de getelde aantallen per bezoek en het gemiddelde van de getelde aantallen (verticale lijn)",libellen_stadium_2018$soort_stadium, sep = " - ")}

# aantal_libel <- aantallen %>%
#   filter(soortgroep == "libellen")

libellen_2018 <- c( "Beekrombout")

libellen_stadium_2018 <- aantallen_figuur %>%
  filter(meetnet %in% libellen_2018) %>%
  select(soort_stadium) %>% 
  unique()

for (libel in libellen_stadium_2018$soort_stadium){
  aantallen_figuur %>%
    filter(soort_stadium == libel) %>%
    figuur_aantallen_jaar(legend_position = "bottom") %>%
    print()
}

```

#### Evolutie getelde aantallen binnen telperiode

Onderstaande figuren geven de evolutie van de getelde aantallen binnen het seizoen. De stippelijnen verbinden tellingen van eenzelfde locatie. De blauwe lijn toont de gemiddelde evolutie binnen het seizoen, waarbij de grijze banden aan beide kanten van de blauwe lijn de onzekerheid aangeven op deze gemiddelde evolutie.

```{r figuurAantallenRR, message=FALSE, warning= FALSE, fig.width= 8, fig.height= 4}

libel <-  "Rivierrombout"

 p <- aantallen_libellen_bezoek %>%
 filter(meetnet == libel) %>%
  ggplot(aes(x = datum, 
             y = aantalTotaal,
             group= locatie, 
             colour = locatie)) + 
  geom_point(alpha = 0.6) +  
  geom_line(linetype = 2,  alpha = 0.6, size = 0.4, colour = inbo.grijsblauw)  + 
  facet_grid(meetnet ~ jaar, scales = "free_x") +
  labs(x = "Datum bezoek", y = "Aantal getelde larvenhuidjes") + 
  theme(legend.position = 'none', axis.text.x = element_text(angle = 90))
  p #ggplotly(p) 

 q <- aantallen_libellen_bezoek %>%
 filter(meetnet == libel) %>%
  ggplot(aes(x = datum, 
             y = aantalTotaal, 
 #            size = aantalSectiesGeteld, 
             colour = locatie)) + 
  geom_point(alpha = 0.6) + 
  geom_smooth(method = "gam", method.args = list(family = poisson),formula = y ~ s(x, bs = "cs", k = 6) , size = 0.4, colour = "blue") +
  facet_grid(meetnet ~ jaar, scales = "free_x") +
   labs(x = "Datum bezoek", y = "Aantal getelde larvenhuidjes") + 
  theme(legend.position = 'none', axis.text.x = element_text(angle = 90))
 q #ggplotly(q)
 
```

```{r figuurAantallenBR, message=FALSE, warning= FALSE, fig.width= 4, fig.height= 4}

libel <-  "Beekrombout"

check <- aantallen_libellen_bezoek %>%
 filter(meetnet == libel)

if(nrow(check) > 0){
  
  p <- aantallen_libellen_bezoek %>%
 filter(meetnet == libel) %>%
  ggplot(aes(x = datum, 
             y = aantalTotaal,
             group= locatie, 
             colour = locatie)) + 
  geom_point(alpha = 0.6) +  
  geom_line(linetype = 2,  alpha = 0.6, size = 0.4, colour = inbo.grijsblauw)  + 
  facet_grid(meetnet ~ jaar, scales = "free_x") +
  labs(x = "Datum bezoek", y = "Aantal getelde larvenhuidjes") + 
  theme(legend.position = 'none', axis.text.x = element_text(angle = 90))
  p #ggplotly(p) 

 q <- aantallen_libellen_bezoek %>%
 filter(meetnet == libel) %>%
  ggplot(aes(x = datum, 
             y = aantalTotaal, 
 #            size = aantalSectiesGeteld, 
             colour = locatie)) + 
  geom_point(alpha = 0.6) + 
  geom_smooth(method = "gam", method.args = list(family = poisson),formula = y ~ s(x, bs = "cs", k = 6) , size = 0.4, colour = "blue") +
  facet_grid(meetnet ~ jaar, scales = "free_x") +
   labs(x = "Datum bezoek", y = "Aantal getelde larvenhuidjes") + 
  theme(legend.position = 'none', axis.text.x = element_text(angle = 90))
 q #ggplotly(q)

  }

```

#### Evolutie gemiddelde aantallen per locatie en per jaar


```{r verkenningTrendlibellenLarve, message=FALSE, warning= FALSE, fig.width= 4, fig.height= 4, fig.cap = "Gemiddeld aantal getelde larvenhuidjes per locatie en per jaar"}

aantallen_libellen_locatie_cp %>%
  filter(protocol == "Libellen - Larvenhuidjes") %>%
  ggplot(aes(x= jaar, y = aantalBezoekGemiddeld,  group = locatie, colour = locatie)) + 
  geom_point(alpha = 0.4) +  
geom_line(linetype = 2,  alpha =0.3, size = 0.4, colour = "black") +
 facet_wrap(~ meetnet, scales = "free_y", ncol = 3) +
 labs(y = "Gemiddeld aantal getelde larvenhuidjes per bezoek", x = "Jaar") +
  theme(legend.position = "hide")

```


```{r verkenningTrendlibelleLarve2, message=FALSE, warning= FALSE, fig.width= 4, fig.height= 4, fig.cap = "Gemiddeld aantal getelde larvenhuidjes per jaar met 95%-betrouwbaarheidsinterval (rood) en aantal getelde larvenhuidjes per bezoek (grijs)"}

aantallen_libellen_bezoek_cp %>%
  filter(protocol == "Libellen - Larvenhuidjes") %>%
  ggplot(aes(x= jaar, y = aantalBezoek)) + 
  geom_point(alpha = 0.6, colour = inbo.grijs) +
  stat_summary(fun.data = "mean_cl_boot", colour = INBOred, size = 1, alpha = 0.8) +
 facet_wrap(~ meetnet, scales = "free_y", ncol = 3) +
 labs(y = "Aantal getelde larvenhuidjes", x = "Jaar") +
  theme(legend.position = "bottom")

```







