# Vlinders

## Meetnetkarakteristieken

Tabel \@ref(tab:MeetnKaraktvlinders1) en Tabel \@ref(tab:MeetnKaraktvlinders2) geven een overzicht van de karakteristieken van de vlindermeetnetten (Maes et al.2015).

```{r MeetnKaraktvlinders1, message= FALSE, warning= FALSE, results= 'asis'}

bezoeken_vlinders <- filter(bezoeken, soortgroep == "dagvlinders")
vlinders <- unique(bezoeken_vlinders$meetnet)

meetnetKarakt %>%
  filter(Soortengroep == "Vlinders") %>%
  select(Meetnet, Protocol, Type, Meetnetlocaties, 'Meetcyclus (jaar)'= Meetcyclus, Start = Opstartjaar) %>%
  unique() %>%
  kable(caption = "Overzicht van de karakteristieken van de vlindermeetnetten: veldprotocol, type meetnet (integraal of steekproef), aantal meetnetlocaties en de meetcyclus in jaren", 
        row.names = FALSE, 
        booktabs = TRUE,
        format = "html") %>%
  kable_styling(bootstrap_options = c("striped", "hover", "condensed", "responsive")) %>%
  column_spec(5, width = "2cm")
  
```


```{r MeetnKaraktvlinders2, message= FALSE, warning= FALSE, results= 'asis'}

meetnetKarakt %>%
  filter(Soortengroep == "Vlinders") %>%
  select(Meetnet, Generatie, 'Bezoeken (/jaar)' = Bezoeken, 'Begin telperiode' = Begin_telperiode, 'Einde telperiode' = Einde_telperiode) %>%
  unique() %>%
  kable(caption = "Overzicht van de karakteristieken van de vlindermeetnetten: aantal bezoeken per jaar, begin en einde van de telperiode", row.names = FALSE, booktabs = TRUE, format = "html") %>%
  kable_styling(bootstrap_options = c("striped", "hover", "condensed", "responsive")) %>%
  # column_spec(1, width = "2cm") %>%
  # column_spec(4, width = "2cm") %>%
  # column_spec(5, width = "2cm") %>%
 # column_spec(6, width = "2cm")%>%
  collapse_rows(columns = 1)

```


## Overzicht van de uitgevoerde tellingen

### Aantal tellingen en aantal getelde locaties

In bijlage \@ref(h:bijlagevlinders) wordt per meetnetloctie een overzicht gegeven van de uitgevoerde taken.

Tabel \@ref(tab:overzichtTellingenvlinders1) geeft een overzicht van de meetnetten waarvan de locaties jaarlijks worden geteld (de meetcyclus is dus 1 jaar). In de tabel onderscheiden we: 

* de jaardoelen: het aantal te tellen locaties voor een bepaald jaar; 
* het aantal tellingen conform protocol;
* het aantal tellingen dat niet kon worden uitgevoerd door overmacht; en
* het aantal voldoende getelde meetnetlocaties: dit zijn de locaties waar het aantal tellingen werd gehaald binnen de afgesproken telperiode, conform het protocol. Ook de tellingen die niet konden uitgevoerd worden door overmacht worden hiervoor meegrekend.

```{r overzichtTellingenvlinders1, message= FALSE, warning= FALSE, results= 'asis'}

tabel_meetnetten2 %>%
   filter(Soortgroep == "dagvlinders") %>%
  filter(Meetcyclus == 1) %>%
  select(-Soortgroep, -"Type locatie", -"Meetnetlocaties voldoende geteld - nieuw", -"Meetnetlocaties voldoende geteld - cyclus", -Meetcyclus, -"Doel meetcyclus") %>%
  kable(booktabs = TRUE, 
        caption = "Overzicht van de tellingen voor de vlindermeetnetten met 1-jarige meetcyclus en de vooropgestelde doelen", 
        format = "html",
        align = c("l", "l", "c","c","c", "c", "c", "c", "c", "c", "c")) %>%
 kable_styling(bootstrap_options = c("striped", "hover", "condensed", "responsive"),
               font_size = 11) %>%
  #   column_spec(4, width = "2cm") %>%
  # column_spec(5, width = "2cm") %>%
  # column_spec(6, width = "2cm") %>%
  # column_spec(7, width = "2cm") %>%
  collapse_rows(columns = c(1, 2))
  
```

Tabel \@ref(tab:overzichtTellingenvlinders3) geeft een overzicht van de meetnetten met een meetcyclus van 3 jaar. De tabel geeft volgende bijkomende informatie: 

* de doelen voor de meetcyclus: het aantal te tellen locaties voor de volledige meetcyclus; 
* de nieuwe getelde meetnetlocaties: de locaties die voor een eerste maal (voldoende) werden geteld binnen de meetcyclus;
* het totaal aantal getelde locaties binnen een meetcyclus.

```{r overzichtTellingenvlinders3, message= FALSE, warning= FALSE, results= 'asis'}

tabel_meetnetten2 %>%
   filter(Soortgroep == "dagvlinders") %>%
  filter(Meetcyclus > 1) %>%
  select(-Soortgroep, -"Type locatie", -Meetcyclus) %>%
  kable(booktabs = TRUE, 
        caption = "Overzicht van de tellingen voor de vlindermeetnetten met 3-jarige meetcyclus en de vooropgestelde doelen", 
        format = "html",
        align = c("l", "l", "c","c","c", "c", "c", "c", "c", "c", "c")) %>%
 kable_styling(bootstrap_options = c("striped", "hover", "condensed", "responsive"),
               font_size = 11) %>%
  #   column_spec(4, width = "2cm") %>%
  # column_spec(5, width = "2cm") %>%
  # column_spec(6, width = "2cm") %>%
  # column_spec(7, width = "2cm") %>%
  collapse_rows(columns = c(1, 2) )
  
```

### Tijdstippen van de tellingen

Figuur \@ref(fig:figuurBezoekenvlinders) geeft een overzicht van de tijdstippen van de bezoeken.   

```{r figuurBezoekenvlinders, message= FALSE, warning= FALSE, fig.height= 7, fig.width= 7,  fig.cap = "Overzicht tijdstippen waarop tellingen werden uitgevoerd in 2018" }

colors_status <- c("Niet volledig conform protocol" = inbo.rood, "Conform protocol" = inbo.groen, "Geen veldwerk mogelijk" = inbo.grijs)

bezoeken %>% 
  filter(soortgroep == "dagvlinders") %>% 
  filter(jaar == "2018") %>% 
  select(meetnet,locatie, datum,  bezoek_status) %>%
  unique() %>%
  ggplot(aes(x = datum, fill = bezoek_status)) + 
  geom_histogram(binwidth = 7, colour = "white") + 
  facet_wrap( ~ meetnet, scales = "free", nrow = 3) + 
  labs(x = "Datum bezoek", y = "Aantal bezoeken")  + 
  theme( axis.text.x = element_text(angle = 90, hjust = 1),
         legend.position = "bottom") +
  scale_fill_manual(values = colors_status)

```

### Afwijkingen van het protocol

De volgende tabel geeft een overzicht van de afwijkingen van het protocol.

```{r afwijkingenProtocol, message= FALSE, warning= FALSE}

bezoeken %>% 
  filter(soortgroep == "dagvlinders") %>% 
  filter(jaar == "2018") %>% 
  filter(bezoek_status != "Conform protocol") %>% 
  select(meetnet, datum, locatie, "bezoek status" = bezoek_status, opmerkingen) %>%
  mutate(opmerkingen = gsub("\n", ". ", opmerkingen)) %>%
  kable(booktabs = TRUE, escape = TRUE) %>%
  kable_styling(latex_options =  c( "hold_position"),
                bootstrap_options = c("striped", "hover", "condensed", "responsive")) %>%
    column_spec(5, width = "4cm")
  
```

## Verkenning van de ingevoerde aantallen

```{r verkenningAantallenVlinders, message=FALSE, warning= FALSE}

aantallen_vlinders <- aantallen %>%
  filter(soortgroep == "dagvlinders" & meetnet!="" & soort!="")

aantallen_vlinders$sectie <- as.numeric(substring(aantallen_vlinders$sublocatie,7))

aantallen_vlinders_bezoek <- summarise(group_by(aantallen_vlinders,meetnet,locatie, jaar, sectie),
                                       aantalGemiddeld = mean(aantal, na.rm =TRUE),
                                       aantalTotaal = sum(aantal, na.rm =TRUE),
                                       aantalTellingen = n())

aantallen_vlinders_bezoek$VoldoendeGeteld <- ifelse(aantallen_vlinders_bezoek$meetnet %in%  c("Klaverblauwtje","Argusvlinder", "Bruin dikkopje"), 
                                                    ifelse(aantallen_vlinders_bezoek$aantalTellingen >= 6, "ja","nee"),    
                                                    ifelse(aantallen_vlinders_bezoek$aantalTellingen >=3, "ja","nee"))

vlinders_transecten <- aantallen %>%
  filter(protocol == "Vlinders - Transecten") %>%
  select(meetnet) %>%
  unique()

```

### Transecttellingen

#### Aantal getelde secties per transect

Voor de vlinders die via transecten worden opgevolgd verkennen we eerst het aantal 50 meter-secties per transect en het aantal tellingen per sectie. In figuur \@ref(fig:figuurSectiesVlinders) stelt elke rij een transect voor. Elk hok geeft een sectie weer van ongeveer 50 meter. De kleur geeft aan of een sectie al dan niet voldoende werd geteld. De transecten zijn maximaal 1 kilometer lang, maar voor kleine populaties zijn enkel korte transecten haalbaar.

```{r figuurSectiesVlinders, message=FALSE, warning= FALSE, fig.width= 8, fig.height= 14, fig.cap = "Aantal tellingen per sectie en per jaar voor de verschillende vlindertransecten" }

aantallen_vlinders_bezoek %>%
  filter(meetnet %in% vlinders_transecten$meetnet)%>%
  #filter(jaar == "2017") %>%
  ggplot(aes(x= sectie, y = factor(locatie), fill = VoldoendeGeteld)) + 
  geom_tile(colour = "black" ) + 
  facet_grid(meetnet ~ jaar , scales = "free_y", space = "free" ) + 
  labs (x = "Sectienummer", y = "Transecten") + 
  theme(strip.text.y = element_text(angle = 0), 
        legend.position = "bottom", 
        strip.text = element_text(size =8), 
        axis.text = element_text(size =8))

```

#### Verdeling totale aantallen per bezoek

```{r verkenningAantallenVlinders3, message=FALSE, warning= FALSE, fig.width= 5, fig.height= 5}

aantallen_vlinders_locatie <- aantallen_vlinders %>%
  group_by(meetnet,protocol,locatie,datum, jaar, taak, bezoek_status) %>%
  summarise(aantalGemiddeld = mean(aantal, na.rm =TRUE),
            aantalTotaal = sum(aantal, na.rm =TRUE),
            aantalSectiesGeteld = sum(!is.na(aantal)),
            aantalPerKilometer =mean(aantal, na.rm =TRUE) * 20) %>%
  ungroup()

aantallen_vlinders_locatie$Nulwaarneming <- ifelse(aantallen_vlinders_locatie$aantalTotaal == 0, "Ja", "Nee" )                                     
```

Onderstaande figuren tonen de verdeling van de getelde aantallen per bezoek. Voor de transecttellingen gaat het over het totaal getelde aantal per bezoek over alle secties van het transect.

```{r figuurAantallenVlinders2016, message=FALSE, warning= FALSE, fig.width= 5, fig.height= 3.5, fig.cap= paste("Verdeling van totaal getelde aantallen per bezoek en het gemiddelde van de getelde aantallen (verticale lijn)",vlinders_2016_2017, sep = " - ")}

vlinders_2016_2017 <- c("Veldparelmoervlinder", "Argusvlinder",  "Heivlinder", "Kommavlinder", "Gentiaanblauwtje", "Aardbeivlinder", "Klaverblauwtje",  "Bruin dikkopje", "Oranje zandoogje")

for (vlinder in vlinders_2016_2017){
  aantallen_figuur %>%
    filter(meetnet == vlinder) %>%
    figuur_aantallen_jaar(legend_position = "bottom") %>%
    print()
}

```


#### Evolutie getelde aantallen binnen telperiode

Onderstaande figuren geven de evolutie van de getelde aantallen binnen het seizoen. De stippelijnen verbinden tellingen van eenzelfde locatie. De blauwe lijn toont de gemiddelde evolutie binnen het seizoen, waarbij de grijze banden aan beide kanten van de blauwe lijn de onzekerheid aangeven op deze gemiddelde evolutie.


```{r figuurAantallenEvVeldparelmoervlinder2016, message=FALSE, warning= FALSE, fig.width= 8, fig.height= 4}

# for(vlinder in c("Veldparelmoervlinder", "Argusvlinder",  "Heivlinder", "Kommavlinder")){
vlinder <-  "Veldparelmoervlinder"

 p <- aantallen_vlinders_locatie %>%
 filter(meetnet == vlinder) %>%
  ggplot(aes(x = datum, 
             y = aantalTotaal, 
 #            size = aantalSectiesGeteld, 
             group= locatie, 
             colour = locatie)) + 
  geom_point(alpha = 0.6) +  
  geom_line(linetype = 2,  alpha =0.3, size = 0.4)  + 
  facet_grid(meetnet ~ jaar, scales = "free_x") +
  labs(x = "Datum bezoek", y = "Totaal aantal per transect", size = "Aantal getelde secties binnen transect") + 
  theme(legend.position = 'none', axis.text.x = element_text(angle = 90))
  p #ggplotly(p) 
 #  %>% 
 # print()
  
 q <- aantallen_vlinders_locatie %>%
  filter(meetnet == vlinder) %>%
  ggplot(aes(x = datum, 
             y = aantalTotaal, 
 #            size = aantalSectiesGeteld, 
             colour = locatie)) + 
  geom_point(alpha = 0.6) + 
  geom_smooth(method = "gam", method.args = list(family = poisson),formula = y ~ s(x, bs = "cs", k = 6) , size = 0.4, colour = "blue") +
  facet_grid(meetnet ~ jaar, scales = "free_x") +
  labs(x = "Datum bezoek", y = "Totaal aantal per transect", size = "Aantal getelde secties binnen transect") + 
  theme(legend.position = 'none', axis.text.x = element_text(angle = 90))
 q #ggplotly(q)
 
 #%>% 
 # print()
# }


```



```{r figuurAantallenEvArgusvlinder2016, message=FALSE, warning= FALSE, fig.width= 8, fig.height= 4}

# for(vlinder in c("Veldparelmoervlinder", "Argusvlinder",  "Heivlinder", "Kommavlinder")){
vlinder <-  "Argusvlinder"

 p <- aantallen_vlinders_locatie %>%
 filter(meetnet == vlinder) %>%
  ggplot(aes(x = datum, 
             y = aantalTotaal, 
 #            size = aantalSectiesGeteld, 
             group= locatie, 
             colour = locatie)) + 
  geom_point(alpha = 0.6) +  
  geom_line(linetype = 2, alpha =0.3, size = 0.4)  + 
  facet_grid(meetnet ~ jaar, scales = "free_x") +
  labs(x = "Datum bezoek", y = "Totaal aantal per transect", size = "Aantal getelde secties binnen transect") + 
  theme(legend.position = 'none', axis.text.x = element_text(angle = 90))
  p #ggplotly(p) 
 #  %>% 
 # print()
  
 q <- aantallen_vlinders_locatie %>%
  filter(meetnet == vlinder) %>%
  ggplot(aes(x = datum, 
             y = aantalTotaal, 
 #            size = aantalSectiesGeteld, 
             colour = locatie)) + 
  geom_point(alpha = 0.6) + 
  geom_smooth(method = "gam", method.args = list(family = poisson),formula = y ~ s(x, bs = "cs", k = 6) , size = 0.4, colour = "blue") +
  facet_grid(meetnet ~ jaar, scales = "free_x") +
  labs(x = "Datum bezoek", y = "Totaal aantal per transect", size = "Aantal getelde secties binnen transect") + 
 ylim(0, 20) +
  theme(legend.position = 'none', axis.text.x = element_text(angle = 90))
 q #ggplotly(q)
 
 #%>% 
 # print()
# }


```

```{r figuurAantallenEvHeivlinder2016, message=FALSE, warning= FALSE, fig.width= 8, fig.height= 4}

# for(vlinder in c("Veldparelmoervlinder", "Argusvlinder",  "Heivlinder", "Kommavlinder")){
vlinder <-  "Heivlinder"

 p <- aantallen_vlinders_locatie %>%
 filter(meetnet == vlinder) %>%
  ggplot(aes(x = datum, 
             y = aantalTotaal, 
 #            size = aantalSectiesGeteld, 
             group= locatie, 
             colour = locatie)) + 
  geom_point(alpha = 0.6) +  
  geom_line(linetype = 2, alpha =0.3, size = 0.4)  + 
  facet_grid(meetnet ~ jaar, scales = "free_x") +
  labs(x = "Datum bezoek", y = "Totaal aantal per transect", size = "Aantal getelde secties binnen transect") + 
  theme(legend.position = 'none', axis.text.x = element_text(angle = 90))
  p #ggplotly(p) 
 #  %>% 
 # print()
  
 q <- aantallen_vlinders_locatie %>%
  filter(meetnet == vlinder) %>%
  ggplot(aes(x = datum, 
             y = aantalTotaal, 
 #            size = aantalSectiesGeteld, 
             colour = locatie)) + 
  geom_point(alpha = 0.6) + 
  geom_smooth(method = "gam", method.args = list(family = poisson),formula = y ~ s(x, bs = "cs", k = 6) , size = 0.4, colour = "blue") +
  facet_grid(meetnet ~ jaar, scales = "free_x") +
  labs(x = "Datum bezoek", y = "Totaal aantal per transect", size = "Aantal getelde secties binnen transect") + 
  theme(legend.position = 'none', axis.text.x = element_text(angle = 90))
 q #ggplotly(q)
 
 #%>% 
 # print()
# }


```


```{r figuurAantallenEvKommavlinder2016, message=FALSE, warning= FALSE, fig.width= 8, fig.height= 4}

vlinder <-  "Kommavlinder"

 p <- aantallen_vlinders_locatie %>%
 filter(meetnet == vlinder) %>%
  ggplot(aes(x = datum, 
             y = aantalTotaal, 
 #            size = aantalSectiesGeteld, 
             group= locatie, 
             colour = locatie)) + 
  geom_point(alpha = 0.6) +  
  geom_line(linetype = 2,  alpha =0.3, size = 0.4)  + 
  facet_grid(meetnet ~ jaar, scales = "free_x") +
  labs(x = "Datum bezoek", y = "Totaal aantal per transect", size = "Aantal getelde secties binnen transect") + 
  theme(legend.position = 'none', axis.text.x = element_text(angle = 90))
  p #ggplotly(p) 

 q <- aantallen_vlinders_locatie %>%
  filter(meetnet == vlinder) %>%
  ggplot(aes(x = datum, 
             y = aantalTotaal, 
 #            size = aantalSectiesGeteld, 
             colour = locatie)) + 
  geom_point(alpha = 0.6) + 
  geom_smooth(method = "gam", method.args = list(family = poisson),formula = y ~ s(x, bs = "cs", k = 6) , size = 0.4, colour = "blue") +
  facet_grid(meetnet ~ jaar, scales = "free_x") +
  labs(x = "Datum bezoek", y = "Totaal aantal per transect", size = "Aantal getelde secties binnen transect") + 
  theme(legend.position = 'none', axis.text.x = element_text(angle = 90))
 q #ggplotly(q)
 
```


```{r figuurAantallenEvOZ2016, message=FALSE, warning= FALSE, fig.width= 6, fig.height= 4}

vlinder <-  "Oranje zandoogje"

 p <- aantallen_vlinders_locatie %>%
 filter(meetnet == vlinder) %>%
  ggplot(aes(x = datum, 
             y = aantalTotaal, 
 #            size = aantalSectiesGeteld, 
             group= locatie, 
             colour = locatie)) + 
  geom_point(alpha = 0.6) +  
  geom_line(linetype = 2,  alpha =0.3, size = 0.4)  + 
  facet_grid(meetnet ~ jaar, scales = "free_x") +
  labs(x = "Datum bezoek", y = "Totaal aantal per transect", size = "Aantal getelde secties binnen transect") + 
  theme(legend.position = 'none' , axis.text.x = element_text(angle = 90))
  p #ggplotly(p) 

 q <- aantallen_vlinders_locatie %>%
  filter(meetnet == vlinder) %>%
  ggplot(aes(x = datum, 
             y = aantalTotaal, 
 #            size = aantalSectiesGeteld, 
             colour = locatie)) + 
  geom_point(alpha = 0.6) + 
  geom_smooth(method = "gam", method.args = list(family = poisson),formula = y ~ s(x, bs = "cs", k = 6) , size = 0.4, colour = "blue") +
  facet_grid(meetnet ~ jaar, scales = "free_x") +
  labs(x = "Datum bezoek", y = "Totaal aantal per transect", size = "Aantal getelde secties binnen transect") + 
  theme(legend.position = 'none', axis.text.x = element_text(angle = 90))
 q #ggplotly(q)
 
```

```{r figuurAantallenEvAardbei2016, message=FALSE, warning= FALSE, fig.width= 6, fig.height= 4}

vlinder <-  "Aardbeivlinder"

 p <- aantallen_vlinders_locatie %>%
 filter(meetnet == vlinder) %>%
  ggplot(aes(x = datum, 
             y = aantalTotaal, 
 #            size = aantalSectiesGeteld, 
             group= locatie, 
             colour = locatie)) + 
  geom_point(alpha = 0.6) +  
  geom_line(linetype = 2,  alpha =0.3, size = 0.4)  + 
  facet_grid(meetnet ~ jaar, scales = "free_x") +
  labs(x = "Datum bezoek", y = "Totaal aantal per transect", size = "Aantal getelde secties binnen transect") + 
  theme(legend.position = 'none', axis.text.x = element_text(angle = 90))
  p #ggplotly(p) 

 q <- aantallen_vlinders_locatie %>%
  filter(meetnet == vlinder) %>%
  ggplot(aes(x = datum, 
             y = aantalTotaal, 
 #            size = aantalSectiesGeteld, 
             colour = locatie)) + 
  geom_point(alpha = 0.6) + 
  geom_smooth(method = "gam", method.args = list(family = poisson),formula = y ~ s(x, bs = "cs", k = 6) , size = 0.4, colour = "blue") +
  facet_grid(meetnet ~ jaar, scales = "free_x") +
  labs(x = "Datum bezoek", y = "Totaal aantal per transect", size = "Aantal getelde secties binnen transect") + 
  theme(legend.position = 'none', axis.text.x = element_text(angle = 90))
 q #ggplotly(q)
 
```

```{r figuurAantallenEvKB2016, message=FALSE, warning= FALSE, fig.width= 6, fig.height= 4}

vlinder <-  "Klaverblauwtje"

 p <- aantallen_vlinders_locatie %>%
 filter(meetnet == vlinder) %>%
  ggplot(aes(x = datum, 
             y = aantalTotaal, 
 #            size = aantalSectiesGeteld, 
             group= locatie, 
             colour = locatie)) + 
  geom_point(alpha = 0.6) +  
  geom_line(linetype = 2,  alpha =0.3, size = 0.4)  + 
  facet_grid(meetnet ~ jaar, scales = "free_x") +
  labs(x = "Datum bezoek", y = "Totaal aantal per transect", size = "Aantal getelde secties binnen transect") + 
  theme(legend.position = 'none', axis.text.x = element_text(angle = 90))
  p #ggplotly(p) 

 
```

```{r figuurAantallenEvBD2016, message=FALSE, warning= FALSE, fig.width= 6, fig.height= 4}

vlinder <-  "Bruin dikkopje"

 p <- aantallen_vlinders_locatie %>%
 filter(meetnet == vlinder) %>%
  ggplot(aes(x = datum, 
             y = aantalTotaal, 
 #            size = aantalSectiesGeteld, 
             group= locatie, 
             colour = locatie)) + 
  geom_point(alpha = 0.6) +  
  geom_line(linetype = 2,  alpha =0.3, size = 0.4)  + 
  facet_grid(meetnet ~ jaar, scales = "free_x") +
  labs(x = "Datum bezoek", y = "Totaal aantal per transect", size = "Aantal getelde secties binnen transect") + 
  theme(legend.position = 'none', axis.text.x = element_text(angle = 90))
 
 p #ggplotly(p) 

 q <- aantallen_vlinders_locatie %>%
  filter(meetnet == vlinder) %>%
  ggplot(aes(x = datum, 
             y = aantalTotaal, 
 #            size = aantalSectiesGeteld, 
             colour = locatie)) + 
  geom_point(alpha = 0.6) + 
  geom_smooth(method = "gam", method.args = list(family = poisson),formula = y ~ s(x, bs = "cs", k = 6) , size = 0.4, colour = "blue") +
  facet_grid(meetnet ~ jaar, scales = "free_x") +
  labs(x = "Datum bezoek", y = "Totaal aantal per transect", size = "Aantal getelde secties binnen transect") + 
  theme(legend.position = 'none', axis.text.x = element_text(angle = 90))
 
 
 q #ggplotly(q)
 
```

#### Evolutie gemiddelde aantallen per locatie en per jaar

```{r verkenningAantallenvlinders3, message=FALSE, warning= FALSE, fig.width= 5, fig.height= 5}

aantallen_vlinders_bezoek_cp <- aantallen %>%
  filter(soortgroep == "dagvlinders") %>%
   filter(bezoek_status == "Conform protocol") %>%
  group_by(meetnet,protocol,locatie, jaar, visit_id) %>%
  summarise(aantalBezoek = sum(aantal, na.rm =TRUE))

aantallen_vlinders_locatie_cp <-  aantallen_vlinders_bezoek_cp %>%
  group_by(meetnet,protocol,locatie, jaar) %>%
  summarise(aantalBezoekGemiddeld = mean(aantalBezoek, na.rm =TRUE),           
            nBezoeken = n_distinct(visit_id)) %>%
  ungroup()

                              
```


```{r verkenningTrendvlinders, message=FALSE, warning= FALSE, fig.width= 7, fig.height= 7, fig.cap = "Gemiddeld aantal getelde individuen per locatie en per jaar"}

aantallen_vlinders_locatie_cp %>%
  filter(protocol == "Vlinders - Transecten") %>%
  ggplot(aes(x= jaar, y = aantalBezoekGemiddeld,  group = locatie, colour = locatie)) + 
  geom_point(alpha = 0.4) +  
geom_line(linetype = 2,  alpha =0.3, size = 0.4, colour = "black") +
 facet_wrap(~ meetnet, scales = "free_y", ncol = 3) +
 labs(y = "Gemiddeld aantal getelde individuen per bezoek", x = "Jaar") +
  theme(legend.position = "hide")

```


```{r verkenningTrendvlindersTrans, message=FALSE, warning= FALSE, fig.width= 7, fig.height= 7, fig.cap = "Gemiddeld aantal getelde individuen per jaar met 95%-betrouwbaarheidsinterval (rood) en aantal getelde individuen per bezoek (grijs)"}

aantallen_vlinders_bezoek_cp %>%
  filter(protocol == "Vlinders - Transecten") %>%
  ggplot(aes(x= jaar, y = aantalBezoek)) + 
  geom_point(alpha = 0.6, colour = inbo.grijs) +
  stat_summary(fun.data = "mean_cl_boot", colour = INBOred, size = 1, alpha = 0.8) +
 facet_wrap(~ meetnet, scales = "free_y", ncol = 3) +
 labs(y = "Aantal getelde individuen", x = "Jaar") +
  theme(legend.position = "bottom")

```

### Gebiedstellingen

#### verdeling getelde aantallen per bezoek

```{r figuurAantallenVlinders2018, message=FALSE, warning= FALSE, fig.width= 5, fig.height= 6, fig.cap= "Verdeling van de getelde aantallen per bezoek en het gemiddelde van de getelde aantallen (verticale lijn) - Aardbeivlinder, Klaverblauwtje, Bruin dikkopje en Oranje zandoogje"}

vlinders_2018 <- c("Bruine eikenpage", "Grote weerschijnvlinder")

aantallen_figuur %>%
  filter(meetnet %in% vlinders_2018) %>%
  figuur_aantallen(legend_position = "bottom")

```

#### Evolutie getelde aantallen binnen telperiode

```{r figuurAantallenEvVlinders20172, message=FALSE, warning= FALSE, fig.width= 6, fig.height= 4, fig.cap= "Evolutie totaal getelde aantallen per bezoek en globale evolutie - Bruine eikenpage en Grote weerschijnvlinder"}

q <- aantallen_vlinders_locatie %>%
  filter(meetnet !="Gentiaanblauwtje") %>%
  filter(meetnet %in%  c("Bruine eikenpage", "Grote weerschijnvlinder")) %>%
  ggplot(aes(x = datum, 
             y = aantalTotaal, 
 #            size = aantalSectiesGeteld, 
 #            group= locatie, 
             colour = locatie)) + 
  geom_point(alpha = 0.6) + 
  geom_smooth(method = "gam", method.args = list(family = poisson),formula = y ~ s(x, bs = "cs", k = 6) , size = 0.4, colour = "blue") +
  #geom_line(linetype = 2, colour = "black" , alpha =0.3, size = 0.4)  + 
  facet_wrap(~ meetnet, scales = "free", ncol = 2) + 
  labs(x = "Datum bezoek", y = "Totaal aantal per transect", size = "Aantal getelde secties binnen transect") + 
  theme(legend.position =  'none', axis.text.x = element_text(angle = 90))

q #ggplotly(q)
```


```{r figuurAantallenEvVlinders2018, message=FALSE, warning= FALSE, fig.width= 6, fig.height= 4, fig.cap= "Evloutie totaal getelde aantallen per bezoek waarbij bezoeken aan eenzelfde locatie met stippellijn worden verbonden - Bruine eikenpage en Grote weerschijnvlinder"}

p <- aantallen_vlinders_locatie %>%
  filter(meetnet !="Gentiaanblauwtje") %>%
  filter(meetnet %in%  c("Bruine eikenpage", "Grote weerschijnvlinder") )%>%
  ggplot(aes(x = datum, 
             y = aantalTotaal, 
 #            size = aantalSectiesGeteld, 
             group= locatie, 
             colour = locatie)) + 
  geom_point(alpha = 0.6) +  
  geom_line(linetype = 2, alpha =0.3, size = 0.4)  + 
  facet_wrap(~ meetnet, scales = "free", ncol = 2) + 
  labs(x = "Datum bezoek", y = "Totaal aantal per transect", size = "Aantal getelde secties binnen transect") + 
  theme(legend.position = 'none', axis.text.x = element_text(angle = 90))

p #ggplotly(p)
```


### Eitellingen

#### verdeling getelde aantallen per bezoek

Figuur \@ref(fig:figuurAantallenGentinaanblauwtje) toont de verdeling van het aantal getelde eitjes van Gentiaanblauwtje per knop. Het merendeel van de knoppen bevat geen eitjes.

```{r figuurAantallenGentinaanblauwtje, message=FALSE, warning= FALSE, fig.width= 7, fig.height= 10, fig.cap= "Verdeling aantal getelde eitjes per knop"}

taken <- aantallen %>%
  filter(meetnet == "Gentiaanblauwtje") %>%
  select(taak) %>%
  unique()

aantallen %>%
  filter(meetnet == "Gentiaanblauwtje") %>%
  ggplot( aes (x = aantal)) + 
  geom_histogram(binwidth = 1, colour = "white") + 
  facet_grid( locatie ~ jaar, scales = "free_y") +
  labs(x = "Aantal eitjes van Gentiaanvlauwtje per knop", y = "Aantal knoppen") +
  theme(strip.text.y = element_text(angle = 0),
        strip.text = element_text(size = 8),
        axis.text = element_text(size = 8))

```


#### Evolutie gemiddelde aantallen per locatie en per jaar

```{r verkenningTrendvlindersGB, message=FALSE, warning= FALSE, fig.width= 4, fig.height= 4, fig.cap = "Evolutie aantal getelde eitjes per locatie"}

aantallen_vlinders_locatie_cp %>%
  filter(protocol == "Vlinders - Eitellingen") %>%
  ggplot(aes(x= jaar, y = aantalBezoekGemiddeld,  group = locatie, colour = locatie)) + 
  geom_point(alpha = 0.4) +  
geom_line(linetype = 2,  alpha =0.3, size = 0.4, colour = "black") +
 facet_wrap(~ meetnet, scales = "free_y", ncol = 3) +
 labs(y = "Gemiddeld aantal getelde eitjes per bezoek", x = "Jaar") +
  theme(legend.position = "hide")

```

```{r verkenningTrendvlindersGB2, message=FALSE, warning= FALSE, fig.width= 4, fig.height= 4, fig.cap = "Gemiddeld aantal getelde eitjes per jaar met 95%-betrouwbaarheidsinterval (rood) en aantal getelde eitjes per locatie (grijs)"}

aantallen_vlinders_bezoek_cp %>%
  filter(protocol == "Vlinders - Eitellingen") %>%
  ggplot(aes(x= jaar, y = aantalBezoek)) + 
  geom_point(alpha = 0.6, colour = inbo.grijs) +
  stat_summary(fun.data = "mean_cl_boot", colour = INBOred, size = 1, alpha = 0.8) +
 facet_wrap(~ meetnet, scales = "free_y", ncol = 3) +
 labs(y = "Aantal getelde eitjes per locatie", x = "Jaar") +
  theme(legend.position = "bottom")

```


## Verkenning ingevoerde waarden voor de covariabelen

Hieronder geven we een overzicht van de ingevoerde waarden voor de covariabelen.

```{r verkenningCovariabelenVlinders, fig.width= 7, fig.cap = "Overzicht ingevoerde gegevens temperatuur"}

vlinders <- soortgroepen %>%
  filter(soortgroep == "dagvlinders")

bezoeken_jaar <- bezoeken %>%
  select(visit_id, jaar, bezoek_status, locatie, datum) %>%
  unique()

covariabelen_vlinders <- covariabelen %>%
  filter(meetnet %in% vlinders$meetnet) %>%
  filter(bezoekvariabele != "") %>%
  left_join(bezoeken_jaar, by = "visit_id")
  
covariabelen_vlinders_wide <- covariabelen_vlinders %>%
  select(-eenheid)%>%
  spread(key = bezoekvariabele, value = waarde) %>%
  mutate(bewolking = factor(bewolking, levels = c("heldere hemel (0/8)", "lichtbewolkt (1 tot 2/8)", "halfbewolkt (3 tot 5/8)", "zwaarbewolkt (6 tot 7/8)", "betrokken (8/8)", "onbekend", "unclouded" , "partially clouded", "heavily clouded" )),
         windkracht = factor(windkracht, levels = c("windstil (0 Bft)", "zeer zwakke wind (1 Bft)", "zwakke wind (2 Bft)", "vrij matige wind (3 Bft)", "matige wind (4 Bft)", "vrij krachtige wind (5 Bft)", "onbekend", "unknown"  )),
         temperatuur = as.numeric(temperatuur),
         temperatuur_klasse = ifelse(is.na(temperatuur), "ontbrekende waarde",
                              ifelse(temperatuur <= 10, "0 - 10",
                              ifelse(temperatuur <= 20, "10 - 20",
                              ifelse(temperatuur <= 30, "20 - 30", "> 30")))),
         temperatuur_klasse = factor(temperatuur_klasse, levels = c("ontbrekende waarde", "0 - 10", "10 - 20", "20 - 30", "> 30")))

```

```{r verkenningT, fig.width= 7, fig.height= 3, fig.cap = "Overzicht ingevoerde gegevens temperatuur"}

covariabelen_vlinders_wide %>%
  ggplot(aes(x= temperatuur_klasse, fill = bezoek_status)) +
  geom_bar(colour = "white") +
  facet_wrap(~ jaar) + 
  coord_flip() +
  theme(legend.position = "bottom") +
  labs(y= "Aantal tellingen", x ="Temperatuur")

```



```{r verkenningCovariabelenVlinders2, fig.width= 7, fig.cap = "Overzicht ingevoerde gegevens windkracht"}

covariabelen_vlinders_wide %>%
  ggplot(aes(x= windkracht, fill = bezoek_status)) +
  geom_bar() +
  facet_wrap(~ jaar) +
  labs(y= "Aantal tellingen", x ="Windkracht") +
  coord_flip() +
  theme(legend.position = "bottom") +
  scale_fill_manual(values = colors_status)

```




```{r verkenningCovariabelenVlinders3, fig.width= 7, fig.cap = "Overzicht ingevoerde gegevens bewolking"}

covariabelen_vlinders_wide %>%
  ggplot(aes(x= bewolking, fill = bezoek_status)) +
  geom_bar() +
  facet_wrap(~ jaar) +
  labs(y= "Aantal tellingen", x ="Windkracht") +
  coord_flip() +
  theme(legend.position = "bottom") +
  scale_fill_manual(values = colors_status)

select_anomalie <- covariabelen_vlinders_wide %>%
  filter(is.na(bewolking) | bewolking %in% c("heavily clouded", "partially clouded", "unclouded") | is.na(windkracht) | windkracht == "unknown")



```
