# Zoogdieren

## Meetnetkarakteristieken

Tabel \@ref(tab:MeetnKaraktzoogdieren1) en Tabel \@ref(tab:MeetnKaraktzoogdieren2) geven een overzicht van de karakteristieken van de zoogdierenmeetnetten (De Bruyn et al.2015).

```{r MeetnKaraktzoogdieren1, message= FALSE, warning= FALSE, results= 'asis'}

bezoeken_zoogdieren <- filter(bezoeken, soortgroep == "zoogdieren")
zoogdieren <- unique(bezoeken_zoogdieren$meetnet)

meetnetKarakt %>%
  filter(Soortengroep == "Zoogdieren") %>%
  select(Meetnet, Protocol, Type, Meetnetlocaties, 'Meetcyclus (jaar)'= Meetcyclus, Start = Opstartjaar) %>%
  unique() %>%
  kable(caption = "Overzicht van de karakteristieken van de zoogdierenmeetnetten: veldprotocol, type meetnet (integraal of steekproef), aantal meetnetlocaties en de meetcyclus in jaren", 
        row.names = FALSE, 
        booktabs = TRUE,
        format = "html") %>%
  kable_styling(bootstrap_options = c("striped", "hover", "condensed", "responsive")) %>%
  column_spec(5, width = "2cm")
  
```


```{r MeetnKaraktzoogdieren2, message= FALSE, warning= FALSE, results= 'asis'}

meetnetKarakt %>%
  filter(Soortengroep == "Zoogdieren") %>%
  select(Meetnet,  'Bezoeken (/jaar)' = Bezoeken, 'Begin telperiode' = Begin_telperiode, 'Einde telperiode' = Einde_telperiode) %>%
  unique() %>%
  kable(caption = "Overzicht van de karakteristieken van de zoogdierenmeetnetten: aantal bezoeken per jaar, begin en einde van de telperiode", row.names = FALSE, booktabs = TRUE, format = "html") %>%
  kable_styling(bootstrap_options = c("striped", "hover", "condensed", "responsive")) %>%
  # column_spec(1, width = "2cm") %>%
  # column_spec(4, width = "2cm") %>%
  # column_spec(5, width = "2cm") %>%
 # column_spec(6, width = "2cm")%>%
  collapse_rows(columns = 1)

```

## Overzicht van de uitgevoerde tellingen

### Aantal tellingen en taken

In bijlage \@ref(h:bijlagezoogdieren) wordt per meetnetloctie een overzicht gegeven van de uitgevoerde taken.

Tabel \@ref(tab:overzichtTellingenzoogdieren) geeft een overzicht van de meetnetten waarvan de locaties jaarlijks worden geteld (de meetcyclus is dus 1 jaar). In de tabel onderscheiden we: 

* de jaardoelen: het aantal te tellen locaties voor een bepaald jaar; 
* het aantal tellingen conform protocol;
* het aantal tellingen dat niet kon worden uitgevoerd door overmacht; en
* het aantal voldoende getelde meetnetlocaties: dit zijn de locaties waar het aantal tellingen werd gehaald binnen de afgesproken telperiode, conform het protocol. Ook de tellingen die niet konden uitgevoerd worden door overmacht worden hiervoor meegrekend.

```{r overzichtTellingenzoogdieren, message= FALSE, warning= FALSE, results= 'asis'}

tabel_meetnetten2 %>%
   filter(Soortgroep == "zoogdieren") %>%
  filter(Meetcyclus == 1) %>%
  mutate("Oppervlakte geteld (ha)" = c( 82.8, 73.4, NA, NA, NA)) %>%
  select(Meetnet, Protocol, everything()) %>%
  arrange(Meetnet, Protocol, Jaar)   %>%
  select(-Soortgroep, -"Type locatie", -"Meetnetlocaties voldoende geteld - nieuw", -"Meetnetlocaties voldoende geteld - cyclus", -Meetcyclus, -"Doel meetcyclus") %>%
  kable(booktabs = TRUE, 
        caption = "Overzicht van de tellingen voor de overigemeetnetten met 1-jarige meetcyclus en de vooropgestelde doelen", 
        format = "html",
        align = c("l", "l", "c","c","c", "c", "c", "c", "c", "c", "c")) %>%
 kable_styling(bootstrap_options = c("striped", "hover", "condensed", "responsive"),
               font_size = 11) %>%
  #   column_spec(4, width = "2cm") %>%
  # column_spec(5, width = "2cm") %>%
  # column_spec(6, width = "2cm") %>%
  # column_spec(7, width = "2cm") %>%
  collapse_rows(columns = c(1, 2)) 

  
```

### Tijdstippen van de tellingen

Figuur \@ref(fig:figuurBezoekenzoogdieren) geeft een overzicht van de tijdstippen van de bezoeken.   

```{r figuurBezoekenzoogdieren, message= FALSE, warning= FALSE, fig.height= 4, fig.width= 6.5,  fig.cap = "Overzicht tijdstippen waarop tellingen werden uitgevoerd in 2018" }

bezoeken %>% 
  filter(soortgroep == "zoogdieren") %>% 
  filter(jaar == "2018") %>% 
  select(meetnet,locatie, datum,  bezoek_status) %>%
  unique() %>%
  ggplot(aes(x = datum, fill = bezoek_status)) + 
  geom_histogram(binwidth = 7, colour = "white") + 
  facet_wrap( ~ meetnet, scales = "free_x", nrow = 3) + 
  labs(x = "Datum bezoek", y = "Aantal bezoeken")  + 
  theme( axis.text.x = element_text(angle = 90, hjust = 1))

```

### Afwijkingen van het protocol

Alle bezoeken van hazelmuis werden conform protocol uitgevoerd.

```{r afwijkingenProtocolzoogdieren, message= FALSE, warning= FALSE}
# 
# bezoeken %>%
#   filter(soortgroep == "zoogdieren") %>%
#   filter(jaar == "2018") %>%
#   filter(bezoek_status != "Conform protocol") %>%
#   select(meetnet, datum, locatie, "bezoek status" = bezoek_status, notes) %>%
#   mutate(notes = gsub("\n", ". ",notes)) %>%
#   kable(booktabs = TRUE, escape = TRUE) %>%
#   kable_styling(latex_options =  c( "hold_position")) %>%
#     column_spec(5, width = "4cm")
  
```

## Verkenning van de ingevoerde aantallen

### Hazelmuis

#### Overzicht totale aantallen per bezoek

```{r figuurAantallenZoogdieren, warning= FALSE, message = FALSE}
 aantallen_figuur %>%
    filter(soortgroep == "zoogdieren") %>%
    figuur_aantallen_jaar(legend_position = "bottom")

```



```{r verkenningAantallenHazelmuis3Tttt, message=FALSE, warning= FALSE}

covariabelen_hazelmuis_wide <- covariabelen %>%
  filter(meetnet == "Hazelmuis") %>%
  mutate(waarde = as.numeric(waarde)) %>%
  select(visit_id, bezoekvariabele, waarde) %>%
  spread(key = bezoekvariabele, value = waarde)

aantallen_hazelmuis <- filter(aantallen,  meetnet == "Hazelmuis" )

aantallen_hazelmuis_wide <- aantallen_hazelmuis %>%
  filter(taak != "Extra telling") %>%
  spread(key = activiteit ,value = aantal ) %>%
  mutate(aantal_netto = nest - `nest (hervondst)`,
            aantal_totaal = nest,
            aantal_hervondst = `nest (hervondst)`) %>%
  left_join( covariabelen_hazelmuis_wide, by = "visit_id")

```

#### Evolutie getelde aantallen binnen telperiode

\@ref(fig:figuurAantallenHazelmuis1) en \@ref(fig:figuurAantallenHazelmuis2) geven de evolutie van de getelde aantallen binnen het seizoen. In \@ref(fig:figuurAantallenHazelmuis1) worden tellingen van eenzelfde locatie verbonden met een stippellijn. De blauwe lijn in \@ref(fig:figuurAantallenHazelmuis2) toont de gemiddelde evolutie binnen het seizoen, waarbij de grijze banden aan beide kanten van de blauwe lijn de onzekerheid aangeven op deze gemiddelde evolutie.

```{r figuurAantallenHazelmuis1, message=FALSE, warning= FALSE,fig.width= 8, fig.height= 4, fig.cap ="Aantal getelde hazelmuisnesten per bezoek; tellingen op eenzelfde locatie worden verbonden met een stippellijn; voor een tweede of derde bezoek wordt het aantal nieuwe gevonden nesten weergegeven"  }

aantallen_hazelmuis_wide %>%
  ggplot(aes(x= datum,
             y = aantal_netto,
             group = locatie,
             colour = locatie)) +
  geom_point(alpha = 0.6) +  
  geom_line(linetype = 2,  alpha = 0.6, size = 0.4, colour = inbo.grijsblauw)  + 
  facet_grid(meetnet ~ jaar, scales = "free_x") +
  theme(legend.position = 'none', axis.text.x = element_text(angle = 90)) +
  labs (x = "Datum bezoek",y= "Aantal (nieuw) getelde nesten")

```

```{r figuurAantallenHazelmuis2, message=FALSE, warning= FALSE, fig.width= 7, fig.height= 3.5, fig.cap ="Aantal getelde hazelmuisnesten per bezoek en de globale evolutie in getelde aantallen binnen het telseizoen (blauwe lijn)"  }

aantallen_hazelmuis_wide %>%
  ggplot(aes(x= datum,
             y = aantal_netto)) +
  geom_point(alpha = 0.6) + 
  geom_smooth(method = "gam", method.args = list(family = poisson),formula = y ~ s(x, bs = "cs", k = 6) , size = 0.4, colour = "blue") +
  facet_grid(meetnet ~ jaar, scales = "free_x") +
  theme(legend.position = 'none', axis.text.x = element_text(angle = 90)) + 
  labs (x = "Datum bezoek", y= "Aantal (nieuw) getelde nesten")

```

Het aatal tellers kan een impact hebben op de detectiekans van de nesten. \@ref(fig:figuurAantallenHazelmuis3) geeft de relatie tussen het aantal tellers en het aantal getelde nesten. 

```{r figuurAantallenHazelmuis3, message=FALSE, fig.width= 7, fig.height= 3.5, warning= FALSE, fig.cap = "Relatie tussen aantal getelde hazelmuisnesten en aantal tellers"  }

aantallen_hazelmuis_wide %>%
  ggplot(aes(x= `Aantal tellers`,
             y = aantal_netto)) +
   #          colour = jaar  )) +
  geom_point(alpha = 0.5) +
  geom_smooth(method = "gam",
              method.args = list(family = poisson),
              formula = y ~ s(x, bs = "cs", k = 6) ,
              size = 0.4, colour = "blue") +
  facet_wrap(~ jaar) +
  labs (y= "Aantal getelde nesten")
```


#### Evolutie gemiddelde aantallen per locatie en per jaar

```{r verkenningAantallenzoogdieren3, message=FALSE, warning= FALSE, fig.width= 5, fig.height= 5}

aantallen_zoogdieren_locatie_cp <-  aantallen_hazelmuis_wide %>%
  group_by(meetnet,protocol,locatie, jaar) %>%
  summarise(aantalBezoekGemiddeld = mean(aantal_netto, na.rm =TRUE),           
            nBezoeken = n_distinct(visit_id)) %>%
  ungroup()

```


```{r verkenningTrendzoogdieren, message=FALSE, warning= FALSE, fig.width= 4, fig.height= 4, fig.cap = "Gemiddeld aantal getelde nesten per locatie en per jaar"}

aantallen_zoogdieren_locatie_cp %>%
  ggplot(aes(x= jaar, y = aantalBezoekGemiddeld,  group = locatie, colour = locatie)) + 
  geom_point(alpha = 0.4) +  
geom_line(linetype = 2,  alpha =0.3, size = 0.4, colour = "black") +
 facet_wrap(~ meetnet, scales = "free_y", ncol = 3) +
 labs(y = "Gemiddeld aantal getelde nesten per bezoek", x = "Jaar") +
  theme(legend.position = "hide")

```


```{r verkenningTrendzoogdierenTrans, message=FALSE, warning= FALSE, fig.width= 4, fig.height= 4, fig.cap = "Gemiddeld aantal getelde individuen per jaar met 95%-betrouwbaarheidsinterval (rood) en aantal getelde individuen per bezoek (grijs)"}

aantallen_hazelmuis_wide %>%
  ggplot(aes(x= jaar, y = aantal_netto)) + 
  geom_point(alpha = 0.6, colour = inbo.grijs) +
  stat_summary(fun.data = "mean_cl_boot", colour = INBOred, size = 1, alpha = 0.8) +
 facet_wrap(~ meetnet, scales = "free_y", ncol = 3) +
 labs(y = "Aantal getelde nesten", x = "Jaar") +
  theme(legend.position = "bottom")

```
