# Overige soortengroepen

## Meetnetkarakteristieken

Tabel \@ref(tab:MeetnKaraktoverige1) en Tabel \@ref(tab:MeetnKaraktoverige2) geven een overzicht van de karakteristieken van de meetnetten voor spinkhanen, krekels, kevers en spinnen.

```{r MeetnKaraktoverige1, message= FALSE, warning= FALSE, results= 'asis'}

bezoeken_overige <- filter(bezoeken, soortgroep == "overige")
overige <- unique(bezoeken_overige$meetnet)

meetnetKarakt %>%
  filter(Soortengroep %in% c("Kevers", "Spinnen", "Spinkhanen&krekels")) %>%
  select(Meetnet, Protocol, Type, Meetnetlocaties, 'Meetcyclus (jaar)'= Meetcyclus, Start = Opstartjaar) %>%
  unique() %>%
  kable(caption = "Overzicht van de karakteristieken van de overigemeetnetten: veldprotocol, type meetnet (integraal of steekproef), aantal meetnetlocaties en de meetcyclus in jaren", 
        row.names = FALSE, 
        booktabs = TRUE,
        format = "html",
        align =c("l", "l","l","c","c","c")) %>%
  kable_styling(bootstrap_options = c("striped", "hover", "condensed", "responsive")) %>%
  column_spec(5, width = "2cm")
  
```


```{r MeetnKaraktoverige2, message= FALSE, warning= FALSE, results= 'asis'}

meetnetKarakt %>%
  filter(Soortengroep %in% c("Kevers", "Spinnen", "Spinkhanen&krekels")) %>%
  select(Meetnet,  'Bezoeken (/jaar)' = Bezoeken, 'Begin telperiode' = Begin_telperiode, 'Einde telperiode' = Einde_telperiode) %>%
  unique() %>%
  kable(caption = "Overzicht van de karakteristieken van de overigemeetnetten: aantal bezoeken per jaar, begin en einde van de telperiode", row.names = FALSE, booktabs = TRUE, format = "html", align =c("l","c","c","c")) %>%
  kable_styling(bootstrap_options = c("striped", "hover", "condensed", "responsive")) %>%
  # column_spec(1, width = "2cm") %>%
  # column_spec(4, width = "2cm") %>%
  # column_spec(5, width = "2cm") %>%
 # column_spec(6, width = "2cm")%>%
  collapse_rows(columns = 1)

```

## Overzicht van de uitgevoerde tellingen

### Aantal tellingen en taken

In bijlage \@ref(h:bijlageoverige) wordt per meetnetloctie een overzicht gegeven van de uitgevoerde taken.

Tabel \@ref(tab:overzichtTellingenoverige1) geeft een overzicht van de meetnetten waarvan de locaties jaarlijks worden geteld (de meetcyclus is dus 1 jaar). In de tabel onderscheiden we: 

* de jaardoelen: het aantal te tellen locaties voor een bepaald jaar; 
* het aantal tellingen conform protocol;
* het aantal tellingen dat niet kon worden uitgevoerd door overmacht; en
* het aantal voldoende getelde meetnetlocaties: dit zijn de locaties waar het aantal tellingen werd gehaald binnen de afgesproken telperiode, conform het protocol. Ook de tellingen die niet konden uitgevoerd worden door overmacht worden hiervoor meegrekend.

```{r overzichtTellingenoverige1, message= FALSE, warning= FALSE, results= 'asis'}

tabel_meetnetten2 %>%
   filter(Soortgroep == "overige") %>%
  filter(Meetcyclus == 1) %>%
  select(Meetnet, Protocol, everything()) %>%
  arrange(Meetnet, Protocol, Jaar)   %>%
  select(-Soortgroep, -"Type locatie", -"Meetnetlocaties voldoende geteld - nieuw", -"Meetnetlocaties voldoende geteld - cyclus", -Meetcyclus, -"Doel meetcyclus") %>%
  kable(booktabs = TRUE, 
        caption = "Overzicht van de tellingen voor de overigemeetnetten met 1-jarige meetcyclus en de vooropgestelde doelen", 
        format = "html",
        align = c("l", "l", "c","c","c", "c", "c", "c", "c", "c", "c")) %>%
 kable_styling(bootstrap_options = c("striped", "hover", "condensed", "responsive"),
               font_size = 11) %>%
  #   column_spec(4, width = "2cm") %>%
  # column_spec(5, width = "2cm") %>%
  # column_spec(6, width = "2cm") %>%
  # column_spec(7, width = "2cm") %>%
  collapse_rows(columns = c(1, 2)) 
  
```

Tabel \@ref(tab:overzichtTellingenoverige3) geeft een overzicht van de inhaalslagen. De tabel geeft volgende bijkomende informatie: 

* de nieuwe getelde meetnetlocaties: de locaties die voor een eerste maal (voldoende) werden geteld binnen de meetcyclus;
* het totaal aantal getelde locaties binnen een meetcyclus.

```{r overzichtTellingenoverige3, message= FALSE, warning= FALSE, results= 'asis'}

tabel_meetnetten2 %>%
   filter(Soortgroep == "overige") %>%
  filter(Meetcyclus > 1) %>%
  select(Meetnet, Protocol, everything()) %>%
  arrange(Meetnet, Protocol, Jaar)   %>%
  select(-Soortgroep, -"Type locatie", -Meetcyclus, -"Doel meetcyclus") %>%
  kable(booktabs = TRUE, 
        caption = "Overzicht van de tellingen voor de inhaalslagen", 
        format = "html",
        align = c("l", "l", "c","c","c", "c", "c", "c", "c", "c", "c")) %>%
 kable_styling(bootstrap_options = c("striped", "hover", "condensed", "responsive"),
               font_size = 11) %>%
  #   column_spec(4, width = "2cm") %>%
  # column_spec(5, width = "2cm") %>%
  # column_spec(6, width = "2cm") %>%
  # column_spec(7, width = "2cm") %>%
  collapse_rows(columns = c(1, 2) )
  
```


### Tijdstippen van de tellingen


Figuur \@ref(fig:figuurBezoekenoverige) geeft een overzicht van de tijdstippen van de bezoeken. 

```{r figuurBezoekenoverige, message= FALSE, warning= FALSE, fig.height= 7, fig.width= 6.5,  fig.cap = "Overzicht tijdstippen waarop tellingen werden uitgevoerd in 2018" }

colors_status <- c("Niet volledig conform protocol" = inbo.rood, "Conform protocol" = inbo.groen, "Geen veldwerk mogelijk" = inbo.grijs)

bezoeken %>% 
  filter(soortgroep == "overige") %>% 
  filter(jaar == "2018") %>% 
  select(meetnet,locatie, datum,  bezoek_status) %>%
  unique() %>%
  ggplot(aes(x = datum, fill = bezoek_status)) + 
  geom_histogram(binwidth = 7, colour = "white") + 
  facet_wrap( ~ meetnet, scales = "free", nrow = 3) + 
  labs(x = "Datum bezoek", y = "Aantal bezoeken")  + 
  theme( axis.text.x = element_text(angle = 90, hjust = 1),
         legend.position = "bottom") +
  scale_fill_manual(values = colors_status)

```

### Afwijkingen van het protocol

De volgende tabel geeft een overzicht van de afwijkingen van het protocol.

```{r afwijkingenProtocoloverige, message= FALSE, warning= FALSE}

bezoeken %>% 
  filter(soortgroep == "overige") %>% 
  filter(jaar == "2018") %>% 
  filter(bezoek_status != "Conform protocol") %>% 
  select(meetnet, datum, locatie, "bezoek status" = bezoek_status, opmerkingen) %>%
  mutate(opmerkingen = gsub("\n", ". ", opmerkingen),
         opmerkingen = gsub("Â", "", opmerkingen)) %>%
  kable(booktabs = TRUE, escape = TRUE) %>%
  kable_styling(latex_options =  c( "hold_position"),
                bootstrap_options = c("striped", "hover", "condensed", "responsive")) %>%
    column_spec(5, width = "4cm")
  
```


## Verkenning van de ingevoerde aantallen

```{r verkenningAantallenoverige4, message=FALSE, warning= FALSE, fig.width= 5, fig.height= 5}

aantallen_overige_bezoek <- aantallen %>%
  filter(soortgroep == "overige") %>%
  group_by(meetnet, protocol,locatie, datum, jaar, taak, bezoek_status) %>%
  summarise(aantalTotaal = sum(aantal, na.rm =TRUE)) %>%
  ungroup()

aantallen_overige_bezoek$Nulwaarneming <- ifelse(aantallen_overige_bezoek$aantalTotaal == 0, "Ja", "Nee" )                                     
```


### Verdeling getelde aantallen per bezoek

Onderstaande figuren tonen de verdeling van de getelde aantallen per bezoek.

```{r figuurAantallenoverige2016, message=FALSE, warning= FALSE, fig.width= 6, fig.height= 4, fig.cap= paste("Verdeling van totaal getelde aantallen per bezoek",overige_2016, sep = " - ")}

# aantal_libel <- aantallen %>%
#   filter(soortgroep == "overige")

overige_2016 <- c("Lentevuurspin", "Zadelsprinkhaan" )

overige_statdium <- aantallen_figuur %>%
  #Ófilter(soortgroep == "overige") %>%
  filter(meetnet %in% overige_2016) %>%
  select(soort_stadium) %>% 
  unique()

for (soort in overige_statdium$soort_stadium){
  aantallen_figuur %>%
    filter(soort_stadium == soort) %>%
    figuur_aantallen_jaar(legend_position = "bottom") %>%
    print()
}

```

```{r figuurAantallenoverige2017, message=FALSE, warning= FALSE, fig.width= 4, fig.height= 4, fig.cap= paste("Verdeling van totaal getelde aantallen per bezoek",overige_2017, sep = " - ")}

# aantal_libel <- aantallen %>%
#   filter(soortgroep == "overige")

overige_2017 <- c("Gerande oeverspin", "Roestbruine kniptor", "Vliegend hert" )

overige_stadium_2017 <- aantallen_figuur %>%
  #Ófilter(soortgroep == "overige") %>%
  filter(meetnet %in% overige_2017) %>%
  select(soort_stadium) %>% 
  unique()

for (soort in overige_stadium_2017$soort_stadium){
  aantallen_figuur %>%
    filter(soort_stadium == soort) %>%
    figuur_aantallen_jaar(legend_position = "bottom") %>%
    print()
}

```

### Evolutie gemiddelde aantallen per locatie en per jaar


```{r verkenningAantallenoverige3, message=FALSE, warning= FALSE, fig.width= 5, fig.height= 5}

aantallen_overige_bezoek_cp <- aantallen %>%
  filter(soortgroep == "overige") %>%
   filter(bezoek_status == "Conform protocol") %>%
  group_by(meetnet,protocol,locatie, jaar, visit_id) %>%
  summarise(aantalBezoek = sum(aantal, na.rm =TRUE))

aantallen_overige_locatie_cp <-  aantallen_overige_bezoek_cp %>%
  group_by(meetnet,protocol,locatie, jaar) %>%
  summarise(aantalBezoekGemiddeld = mean(aantalBezoek, na.rm =TRUE),           
            nBezoeken = n_distinct(visit_id))

                              
```

```{r verkenningTrendoverige, message=FALSE, warning= FALSE, fig.width= 7, fig.height= 5, fig.cap = "Gemiddeld aantal getelde individuen per locatie en per jaar"}

aantallen_overige_locatie_cp %>%
  ggplot(aes(x= jaar, y = aantalBezoekGemiddeld,  group = locatie, colour = locatie)) + 
  geom_point(alpha = 0.4) +  
geom_line(linetype = 2,  alpha =0.3, size = 0.4, colour = "black") +
 facet_wrap(~ meetnet, scales = "free_y", ncol = 3) +
 labs(y = "Gemiddeld aantal getelde individuen per bezoek", x = "Jaar") +
  theme(legend.position = "hide")

```


```{r verkenningTrendoverige2, message=FALSE, warning= FALSE, fig.width= 7, fig.height= 5, fig.cap = "Gemiddeld aantal getelde individuen per jaar met 95%-betrouwbaarheidsinterval (rood) en aantal getelde individuen per bezoek (grijs)"}

aantallen_overige_bezoek_cp %>%
  ggplot(aes(x= jaar, y = aantalBezoek)) + 
  geom_point(alpha = 0.6, colour = inbo.grijs) +
  stat_summary(fun.data = "mean_cl_boot", colour = INBOred, size = 1, alpha = 0.8) +
 facet_wrap(~ meetnet, scales = "free_y", ncol = 3) +
 labs(y = "Aantal getelde individuen", x = "Jaar") +
  theme(legend.position = "bottom")

```


























