# Bijlagen

We geven per soortengroep een gedetailleerd overzicht van de uitgevoerde taken in 2018. Daarbij maken we onderscheid tussen:

* TakenCP: taken uitgevoerd conform protocol
* TakenNVCP: taken uitgevoerd niet volledig conform protocol
* TakenGVM: taak niet uitgevoerd want geen veldwerk mogelijk
* GeenInvoer: geen gegevens ingevoerd voor taak in meetnetten.be

## Overzicht taken amfibieënmeetnetten {#h:bijlageamfibie}

### Kikkers en padden

#### Boomkikker en knoflookpad

```{r TellingenTaakAmfibie, message= FALSE, warning= FALSE, results= 'asis', eval=TRUE}

teljaar <- 2018

taken_teljaar <- overzicht_taken_alle_long %>%
  filter(jaar == teljaar) %>%
  filter(soortgroep == "amfibieën") %>%
  mutate(taak_kort = ifelse(substring(taak,1,10) == "Schepronde", paste("Schepronde",substring(taak,12,12)), 
                            ifelse(substring(taak,1,9) == "Fuikronde", paste("Fuikronde",substring(taak,11,11)),taak))) %>%
  mutate(taak_kort = ifelse(taak == "Extra telling",
                            ifelse(protocol == "Padden en kikkers - Roepkoren",
                                   "Extra telling - roepkoren",
                                   ifelse(protocol == "Amfibieën - Fuiken",
                                           "Extra telling - fuiken", 
                                          ifelse(protocol == "Amfibieën - Larven en metamorfen", 
                                                 "Extra telling - larven", "Extra telling"))),
                            taak_kort)) %>%
  mutate(taak_kort = ifelse(taak == "Extra telling" & protocol == "Rugstreeppad - Roepkoren of zichtwaarneming", "Extra telling - roepkoren of zichtwaarneming", taak_kort),
         taak_kort = ifelse(taak == "Extra telling" & protocol == "Rugstreeppad - Zichtwaarneming", "Extra telling - zichtwaarneming", taak_kort))

locaties_alle <- taken_teljaar %>%
  filter(meetnet %in% c("Boomkikker", "Knoflookpad")) %>%
    select(meetnet, locatie) %>%
    unique()
  
  taken_teljaar_wide <- taken_teljaar %>%
    filter(aantalTellingen > 0) %>%
  filter(meetnet %in% c("Boomkikker", "Knoflookpad")) %>%
    select(-taak, -werkpakket, -protocol, -soortgroep, -jaar, -tellingIngevoerd) %>%
    spread(key = taak_kort, value = aantalTellingen, fill = 0) %>%
    right_join(locaties_alle, by =c( "meetnet", "locatie")) %>%
    mutate(bezoek_status =ifelse(is.na(bezoek_status), "Geen invoer", bezoek_status)) %>%
    arrange(meetnet, locatie) %>%
    left_join(steekproeflocaties, by = c("meetnet", "locatie")) %>%
    mutate("Type locatie" = ifelse((meetnet %in% c("Kamsalamander", "Boomkikker")) & is.na(Steekproeflocatie), "Extra locatie", "Meetnetlocatie")) %>% #voor Boomkikker en Kamsalamander onderscheiden we de locaties die niet tot de steekproef behoren, voor alle andere meetnetten beschouwen we alle locaties als steekproefloctaies
    select(meetnet, locatie, `Type locatie`, `bezoek_status`, starts_with("Roep"), starts_with("Sche"), everything(), -Steekproeflocatie)
  
  taken_teljaar_wide[is.na(taken_teljaar_wide)] <- 0
  
  taken_teljaar_wide %>%
    rename(Meetnet = meetnet, Locatie = locatie, "Bezoek status" = bezoek_status) %>%
    DT::datatable(rowname = FALSE, filter = 'top') %>%
    DT::formatStyle(columns = c(1, 2, 3, 4, 5, 6, 7, 8, 9, 10), fontSize = '75%')



```

#### Rugstreeppad

```{r TellingenTaakAmfibie2, message= FALSE, warning= FALSE, results= 'asis', eval=TRUE}

locaties_alle <- taken_teljaar %>%
  filter(meetnet %in% c("Rugstreeppad")) %>%
    select(meetnet, locatie) %>%
    unique()

  taken_teljaar_wide <- taken_teljaar %>%
    filter(aantalTellingen > 0) %>%
  filter(meetnet == "Rugstreeppad") %>%
    select(-taak, -werkpakket, -protocol, -soortgroep, -jaar, -tellingIngevoerd) %>%
    spread(key = taak_kort, value = aantalTellingen, fill = 0) %>%
    right_join(locaties_alle, by =c( "meetnet", "locatie")) %>%
    mutate(bezoek_status =ifelse(is.na(bezoek_status), "Geen invoer", bezoek_status)) %>%
    arrange(meetnet, locatie) 
  
  taken_teljaar_wide[is.na(taken_teljaar_wide)] <- 0
  
  taken_teljaar_wide %>%
    rename(Meetnet = meetnet, Locatie = locatie, "Bezoek status" = bezoek_status) %>%
    DT::datatable(rowname = FALSE, filter = 'top') %>%
    DT::formatStyle(columns = c(1, 2, 3, 4, 5, 6, 7, 8, 9, 10), fontSize = '75%')

```

### Salamanders

#### Kamsalamander

```{r TellingenTaakAmfibie3, message= FALSE, warning= FALSE, results= 'asis', eval=TRUE}

locaties_alle <- taken_teljaar %>%
  filter(meetnet %in% c("Kamsalamander")) %>%
    select(meetnet, locatie) %>%
    unique()

  taken_teljaar_wide <- taken_teljaar %>%
    filter(aantalTellingen > 0) %>%
  filter(meetnet == "Kamsalamander") %>%
    select(-taak, -werkpakket, -protocol, -soortgroep, -jaar, -tellingIngevoerd) %>%
    spread(key = taak_kort, value = aantalTellingen, fill = 0) %>%
    right_join(locaties_alle, by =c( "meetnet", "locatie")) %>%
    mutate(bezoek_status =ifelse(is.na(bezoek_status), "Geen invoer", bezoek_status)) %>%
    arrange(meetnet, locatie) %>%
    left_join(steekproeflocaties, by = c("meetnet", "locatie")) %>%
    mutate("Type locatie" = ifelse((meetnet %in% c("Kamsalamander", "Boomkikker")) & is.na(Steekproeflocatie), "Extra locatie", "Meetnetlocatie")) %>% #voor Boomkikker en Kamsalamander onderscheiden we de locaties die niet tot de steekproef behoren, voor alle andere meetnetten beschouwen we alle locaties als steekproefloctaies
    select(meetnet, locatie, `Type locatie`, `bezoek_status`, starts_with("Fui"), starts_with("Sche"), everything(), -Steekproeflocatie)
  
  taken_teljaar_wide[is.na(taken_teljaar_wide)] <- 0
  
  taken_teljaar_wide %>%
    rename(Meetnet = meetnet, Locatie = locatie, "Bezoek status" = bezoek_status) %>%
    DT::datatable(rowname = FALSE, filter = 'top') %>%
    DT::formatStyle(columns = c(1, 2, 3, 4, 5, 6, 7, 8, 9, 10), fontSize = '75%')

```

#### Vuursalamander

```{r TellingenTaakAmfibie4, message= FALSE, warning= FALSE, results= 'asis', eval=TRUE}

locaties_alle <- taken_teljaar %>%
  filter(meetnet %in% c("Vuursalamander")) %>%
    select(meetnet, locatie) %>%
    unique()

  taken_teljaar_wide <- taken_teljaar %>%
    filter(aantalTellingen > 0) %>%
  filter(meetnet == "Vuursalamander") %>%
    select(-taak, -werkpakket, -protocol, -soortgroep, -jaar, -tellingIngevoerd) %>%
    spread(key = taak_kort, value = aantalTellingen, fill = 0) %>%
    right_join(locaties_alle, by =c( "meetnet", "locatie")) %>%
    mutate(bezoek_status =ifelse(is.na(bezoek_status), "Geen invoer", bezoek_status)) %>%
    arrange(meetnet, locatie) 
  
  taken_teljaar_wide[is.na(taken_teljaar_wide)] <- 0
  
  taken_teljaar_wide %>%
    rename(Meetnet = meetnet, Locatie = locatie, "Bezoek status" = bezoek_status) %>%
    DT::datatable(rowname = FALSE, filter = 'top') %>%
    DT::formatStyle(columns = c(1, 2, 3, 4, 5, 6, 7, 8, 9, 10), fontSize = '75%')

```


## Overzicht taken vlindermeetnetten {#h:bijlagevlinders}

### Transecttellingen en gebiedstellingen

```{r TellingenTaakVlinders, message= FALSE, warning= FALSE, results= 'asis', eval=TRUE}

teljaar <- 2018

taken_teljaar <- overzicht_taken_alle_long %>%
  filter(jaar == teljaar) %>%
  filter(soortgroep == "dagvlinders") %>%
  filter(meetnet != "Gentiaanblauwtje") %>%
  mutate(taak_kort = ifelse(substring(taak, 1, 15) == "Transecttelling", paste("Telling", substring(taak, 17, 17)), taak),
         taak_kort = ifelse(substring(taak_kort, 1, 14) == "Gebiedstelling", paste("Telling", substring(taak_kort, 16, 16)), taak_kort)) 

locaties_alle <- taken_teljaar %>%
    select(meetnet, locatie) %>%
    unique()
  
  taken_teljaar_wide <- taken_teljaar %>%
    filter(aantalTellingen > 0) %>%
    select(-taak, -werkpakket, -protocol, -soortgroep, -jaar, -tellingIngevoerd) %>%
    spread(key = taak_kort, value = aantalTellingen, fill = 0) %>%
    right_join(locaties_alle, by =c( "meetnet", "locatie")) %>%
    mutate(bezoek_status =ifelse(is.na(bezoek_status), "Geen invoer", bezoek_status)) %>%
    arrange(meetnet, locatie)
  
  taken_teljaar_wide[is.na(taken_teljaar_wide)] <- 0
  
  taken_teljaar_wide %>%
    mutate(`Telling 4` = ifelse(meetnet %in% c("Argusvlinder", "Klaverblauwtje", "Bruin dikkopje"), `Telling 4`, NA),
           `Telling 5` = ifelse(meetnet %in% c("Argusvlinder", "Klaverblauwtje", "Bruin dikkopje"), `Telling 5`, NA),
           `Telling 6` = ifelse(meetnet %in% c("Argusvlinder", "Klaverblauwtje", "Bruin dikkopje"), `Telling 6`, NA)) %>%
    rename(Locatie = locatie, "Bezoek status" = bezoek_status) %>%
    DT::datatable(rowname = FALSE, filter = 'top') %>%
    DT::formatStyle(columns = c(1, 2, 3, 4, 5, 6, 7, 8, 9, 10), fontSize = '75%')
  

```

### Eitellingen

```{r TellingenTaakVlindersGB, message= FALSE, warning= FALSE, results= 'asis', eval=TRUE}
# #Gentiaanblauwtje andere strucuur
overzicht_taken_alle_long %>% 
  filter(jaar == teljaar) %>%
  filter(meetnet == "Gentiaanblauwtje") %>%
  select(-soortgroep, -jaar, -werkpakket, -protocol, -tellingIngevoerd) %>%
   # kable(caption = "Gentiaanblauwtje", format = "html") %>%
   #  kable_styling(bootstrap_options = c("striped", "hover", "condensed", "responsive"), font_size = 11) %>%
   #  row_spec(0,  bold = TRUE)
  DT::datatable(rownames = FALSE) %>%
  DT::formatStyle(columns = c(1, 2, 3, 4, 5), fontSize = '75%')
# 

```


## Overzicht taken libellenmeetnetten {#h:bijlagelibellen}

### Transecttellingen en gebiedstellingen

```{r TellingenTaaklibel, message= FALSE, warning= FALSE, results= 'asis', eval = TRUE}

teljaar <- 2018

taken_teljaar <- overzicht_taken_alle_long %>%
  filter(jaar == teljaar) %>%
  filter(soortgroep == "libellen") %>%
  filter(protocol %in% c("Libellen - Transecten", "Libellen - Populatietelling per locatie")) %>%
  mutate(taak_kort = ifelse(substring(taak,1,15) == "Transecttelling",paste("Telling",substring(taak,17,17)), taak)) %>%
  mutate(taak_kort = ifelse(substring(taak,1,14) == "Gebiedstelling",paste("Telling",substring(taak,16,16)), taak_kort)) %>%
  mutate(taak_kort = ifelse(substring(taak,1,4) == "Larv",paste("Telling",substring(taak,31,31)), taak_kort))

locaties_alle <- taken_teljaar %>%
    select(meetnet, locatie) %>%
    unique()
  
  taken_teljaar_wide <- taken_teljaar %>%
    filter(aantalTellingen > 0) %>%
    select(-taak, -werkpakket, -protocol, -soortgroep, -jaar, -tellingIngevoerd) %>%
    spread(key = taak_kort, value = aantalTellingen, fill = 0) %>%
    right_join(locaties_alle, by =c( "meetnet", "locatie")) %>%
    mutate(bezoek_status =ifelse(is.na(bezoek_status), "Geen invoer", bezoek_status)) %>%
    arrange(meetnet, locatie)
  
  taken_teljaar_wide[is.na(taken_teljaar_wide)] <- 0
  
  taken_teljaar_wide %>%
    mutate(`Telling 3` = ifelse(meetnet == "Bosbeekjuffer", `Telling 3`, NA)) %>%
    rename(Locatie = locatie, "Bezoek status" = bezoek_status) %>%
    DT::datatable(rowname = FALSE, filter = 'top') %>%
    DT::formatStyle(columns = c(1, 2, 3, 4, 5, 6, 7, 8, 9, 10), fontSize = '75%')

```

### Tellingen larvenhuidjes

```{r TellingenTaaklibelLarve, message= FALSE, warning= FALSE, results= 'asis', eval = TRUE}

teljaar <- 2018

taken_teljaar <- overzicht_taken_alle_long %>%
  filter(jaar == teljaar) %>%
  filter(soortgroep == "libellen") %>%
  filter(protocol == "Libellen - Larvenhuidjes") %>%
  mutate(taak_kort = ifelse(substring(taak,1,15) == "Transecttelling",paste("Telling",substring(taak,17,17)), taak)) %>%
  mutate(taak_kort = ifelse(substring(taak,1,14) == "Gebiedstelling",paste("Telling",substring(taak,16,16)), taak_kort)) %>%
  mutate(taak_kort = ifelse(substring(taak,1,4) == "Larv",paste("Telling",substring(taak,31,31)), taak_kort))

locaties_alle <- taken_teljaar %>%
    select(meetnet, locatie) %>%
    unique()
  
  taken_teljaar_wide <- taken_teljaar %>%
    filter(aantalTellingen > 0) %>%
    select(-taak, -werkpakket, -protocol, -soortgroep, -jaar, -tellingIngevoerd) %>%
    spread(key = taak_kort, value = aantalTellingen, fill = 0) %>%
    right_join(locaties_alle, by =c( "meetnet", "locatie")) %>%
    mutate(bezoek_status =ifelse(is.na(bezoek_status), "Geen invoer", bezoek_status)) %>%
    arrange(meetnet, locatie)
  
  taken_teljaar_wide[is.na(taken_teljaar_wide)] <- 0
  
  taken_teljaar_wide %>%
    mutate(`Telling 4` = ifelse(meetnet == "Rivierrombout", `Telling 4`, NA),
           `Telling 5` = ifelse(meetnet == "Rivierrombout", `Telling 5`, NA),
           `Telling 6` = ifelse(meetnet == "Rivierrombout", `Telling 6`, NA)) %>%
    rename(Locatie = locatie, "Bezoek status" = bezoek_status) %>%
    DT::datatable(rowname = FALSE, filter = 'top') %>%
    DT::formatStyle(columns = c(1, 2, 3, 4, 5, 6, 7, 8, 9, 10), fontSize = '75%')

```


## Overzicht taken zoogdieren {#h:bijlagezoogdieren}


```{r TellingenTaakZoogdieren, message= FALSE, warning= FALSE, results= 'asis', eval = FALSE}

overzicht_taken_alle_long_2017 <- overzicht_taken_alle_long %>%
  filter(jaar == "2017") %>%
  filter(soortgroep == "zoogdieren") %>%
  ungroup() %>%
  mutate(taak_kort = ifelse(substring(taak,1,15) == "Transecttelling",paste("Telling",substring(taak,17,17)), taak)) 

zoogdieren<- overzicht_taken_alle_long %>%
  filter((soortgroep == "zoogdieren") & (jaar == 2017)) %>%
  select(meetnet) %>%
  unique()

 soort <- zoogdieren$meetnet[1]
 
for( soort in  zoogdieren$meetnet){
  
  taken_zoogdieren <- overzicht_taken_alle_long_2017 %>%
    filter(meetnet ==  soort) 
  
  locaties_zoogdieren_alle <- taken_zoogdieren %>%
    select(meetnet, locatie) %>%
    unique()
  
  taken_zoogdieren_wide <- taken_zoogdieren %>%
    filter(aantalTellingen > 0) %>%
    select(-taak, -werkpakket, -protocol) %>%
    spread(key = taak_kort, value = aantalTellingen, fill = 0) %>%
    right_join(locaties_zoogdieren_alle, by =c( "meetnet", "locatie"))
  
 taken_zoogdieren_wide$bezoek_status <- ifelse(is.na(taken_zoogdieren_wide$bezoek_status), "Geen invoer", taken_zoogdieren_wide$bezoek_status)
  
  taken_zoogdieren_wide[is.na(taken_zoogdieren_wide)] <- 0
  
  taken_zoogdieren_wide <- taken_zoogdieren_wide %>%
    rename(Locatie = locatie, "Bezoek status" = bezoek_status)
  
  nRow <- nrow(taken_zoogdieren_wide)
  
    taken_zoogdieren_wide %>%
    select(-soortgroep, - meetnet,  -jaar) %>%
    kable(caption =  soort, format = "html") %>%
    kable_styling(bootstrap_options = c("striped", "hover", "condensed", "responsive"), font_size = 11) %>%
    row_spec(0,  bold = TRUE) %>%
    print()

}
```

## Overzicht taken overige soortengroepen {#h:bijlageoverige}


```{r TellingenTaakOverige, message= FALSE, warning= FALSE, results= 'asis', eval = FALSE}

overzicht_taken_alle_long_2017 <- overzicht_taken_alle_long %>%
  filter(jaar == "2017") %>%
  filter(soortgroep == "overige") %>%
  ungroup() %>%
  mutate(taak_kort = ifelse(substring(taak,1,15) == "Transecttelling",paste("Telling",substring(taak,17,17)), taak)) 

 overige <- overzicht_taken_alle_long %>%
  filter((soortgroep == "overige") & (jaar == 2017)) %>%
  select(meetnet) %>%
  unique()

 soort <- overige$meetnet[1]
 
for( soort in  overige$meetnet){
  
  taken_overige <- overzicht_taken_alle_long_2017 %>%
    filter(meetnet ==  soort) 
  
  locaties_overige_alle <- taken_overige %>%
    select(meetnet, locatie) %>%
    unique()
  
  taken_overige_wide <- taken_overige %>%
    filter(aantalTellingen > 0) %>%
    select(-taak, -werkpakket, -protocol) %>%
    spread(key = taak_kort, value = aantalTellingen, fill = 0) %>%
    right_join(locaties_overige_alle, by =c( "meetnet", "locatie"))
  
 taken_overige_wide$bezoek_status <- ifelse(is.na(taken_overige_wide$bezoek_status), "Geen invoer", taken_overige_wide$bezoek_status)
  
  taken_overige_wide[is.na(taken_overige_wide)] <- 0
  
  taken_overige_wide <- taken_overige_wide %>%
    rename(Locatie = locatie, "Bezoek status" = bezoek_status)
  
  nRow <- nrow(taken_overige_wide)
  
    taken_overige_wide %>%
    select(-soortgroep, - meetnet,  -jaar) %>%
    kable(caption =  soort, format = "html") %>%
    kable_styling(bootstrap_options = c("striped", "hover", "condensed", "responsive"), font_size = 11) %>%
    row_spec(0,  bold = TRUE) %>%
    print()

}



```



```{r tabeltakenNUNU, message= FALSE, warning= FALSE, eval = FALSE}
## Overzicht niet uitvoerbare taken {#h:bijlageTNU}
# 
# Onderstaande tabel geeft een overzicht van de taken/tellingen die niet uitgevoerd konden worden en daarom meegerekend worden bij de evaluatie van de jaardoelen.

takenNU %>% 
  filter(jaar == "2017") %>% 
  rename("Aantal niet uitvoerbare taken" = AantalTaken_NU, Reden = Reden_NU ) %>%
  #select(-jaar) %>%
  kable(booktabs = TRUE, escape = TRUE,
         format = "html", 
        align = c("l", "l", "l","c", "c","l")) %>%
  kable_styling(latex_options =  c( "hold_position")) %>%
    column_spec(4, width = "4cm") %>%
    column_spec(5, width = "4cm")
 
```


